【裁判字號】    97,上訴,1819
【裁判日期】    970820
【裁判案由】    違反臺灣地區與大陸地區人民關係條例等
【裁判全文】
臺灣高等法院刑事判決                97年度上訴字第1819號
上  訴  人  臺灣臺北地方法院檢察署檢察官
上  訴  人
即  被  告  丙○○
指定辯護人  義務辯護黃俊六律師
上  訴  人
即  被  告  乙○○
選任辯護人  姜明遠律師
上  訴  人
即  被  告  己○○
                      號2樓
選任辯護人  陳建宏律師
上  訴  人
即  被  告  戊○○
指定辯護人  義務辯護黃俊六律師
被      告  丁○○
                      1樓
            甲○
前列二人共同
指定辯護人  義務辯護黃俊六律師
上列上訴人因被告違反臺灣地區與大陸地區人民關係條例等案件
，不服臺灣臺北地方法院96年度訴字第1315號，中華民國97年 1
月14日及97年3 月31日第一審判決（起訴案號：臺灣臺北地方法
院檢察署96年度偵字第10000、11564、11789、13409、15517 號
），提起上訴，本院判決如下：
    主  文
上訴駁回。
乙○○、己○○、戊○○均緩刑肆年，並均於緩刑期間內付保護
管束。
    事  實
一、乙○○、己○○、戊○○明知大陸地區人民非經主管機關許
    可不得進入臺灣地區，且不得使大陸地區人民非法進入臺灣
    地區，亦明知大陸地區人民羅利芬、石鳳運（另經檢察官分
    別為職權不起訴處分及緩起訴處分，並於民國《下同》96年
    8 月15日、96年9 月19日經強制出境）擬自大陸地區以假結
    婚之方式來臺工作，實際並無與己○○、戊○○結婚之真意
    ，乙○○竟因貪圖新臺幣（下同）5 萬元之酬金，己○○、
    戊○○因貪圖每月3 萬元之假老公人頭費，而由乙○○、己○○與真實姓名年籍不詳之「劉建華即劉哥」、「Peter 」
    、「麥可」成年男子及羅利芬，共同基於意圖營利使大陸地
    區人民羅利芬非法進入臺灣地區、行使及使公務員登載不實
    文書之犯意聯絡，戊○○與「Peter 」、「麥可」及石鳳運
    ，共同基於意圖營利使大陸地區人民石鳳運非法進入臺灣地
    區、使公務員登載不實文書之犯意聯絡，由乙○○、「劉建
    華即劉哥」、「Peter 」分別安排己○○、戊○○出境赴大
    陸地區後，與羅利芬、石鳳運分別於附表一所示時間在該地
    廣西壯族自治區完成公證結婚，虛偽辦理結婚之登記手續，
    藉以向該地公證處取得如附表一所示之大陸地區結婚公證書
    （下稱結婚公證書），使羅利芬、石鳳運取得形式上之配偶
    身分。己○○返國後，即在附表一所示時間，向臺北縣政府
    警察局新莊分局泰山分駐所，填具「大陸地區人民進入臺灣
    地區保證書」（下稱保證書），辦理羅利芬進入臺灣地區之
    保證責任，使辦理前開事項之警員袁國書、巡佐陳安隆將不
    實之配偶資料記載於其職務上所掌之保證書之「對保或證明
    機關（構）簽註意見欄」，足生損害於警察機關對於大陸地
    區及臺灣地區人民婚姻狀況之管理正確性。己○○、戊○○
    復分別於附表一所示時間，親持上開「結婚公證書」至財團
    法人海峽交流基金會（以下簡稱海基會）辦理該結婚公證書
    之驗證，於同日經海基會核發如附表一所示之驗證證明書，
    而在附表一所示時間至內政部警政署入出境管理局（下稱境
    管局），填具「大陸地區人民入出臺灣地區申請書」（其上
    載明與羅利芬、石鳳運為夫妻配偶關係，以下簡稱旅行證申
    請書）等文件，並將戶籍謄本、結婚公證書、驗證證明書、
    保證書，持向境管局之承辦人員行使，以己○○、戊○○之
    配偶來臺團聚為由，申請大陸地區人民羅利芬、石鳳運進入
    臺灣地區之旅行證，經境管局承辦公務員為實質審查後，因
    未能發覺己○○與羅利芬、戊○○與石鳳運假結婚之實情，
    乃於附表一所示時間核發附表一所示之「中華民國臺灣地區
    入出境許可證」（即旅行證）予羅利芬、石鳳運。羅利芬、
    石鳳運接獲上開核准來臺探親之文件後，即持之於95年10月
    23日、95年12月28日以團聚為由搭機抵達桃園中正國際機場
    而非法入境臺灣地區，違反不得使大陸地區人民進入臺灣地
    區之規定，己○○、戊○○旋分別於95年11月22日、96年 3
    月12日持該等結婚公證書及海基會證明書等資料，前往臺北
    縣泰山鄉戶政事務所、臺北市大安區戶政事務所填具「結婚
    登記申請書」申請辦理結婚登記，使承辦戶籍登記之公務員
    ，將己○○與羅利芬、戊○○與石鳳運結婚之不實事項登載
    於其職務上所掌之戶籍登記簿、戶口名簿、戶籍謄本等公文
    書，足以生損害於戶政機關對結婚登記管理及人民身分關係
    管理之正確性。
二、甲○明知大陸地區人民非經主管機關許可不得進入臺灣地區
    ，且不得使大陸地區人民非法進入臺灣地區，亦明知大陸地
    區人民蔡順梅（另經檢察官為緩起訴處分，並於96年10月17
    日經強制出境）擬自大陸地區以假結婚之方式來臺工作，實
    際並無與甲○結婚之真意，甲○因貪圖每月3 萬元之假老公
    人頭費，而與真實姓名、年籍不詳綽號「小雨」、「眼鏡」
    之成年人及蔡順梅，共同基於意圖營利使大陸地區人民蔡順
    梅非法進入臺灣地區及使公務員登載不實文書之犯意聯絡，
    由「小雨」及「眼鏡」安排甲○出境赴大陸地區後，於如附
    表一所示之結婚時間，與蔡順梅在雲南省昆明市完成公證結
    婚，虛偽辦理結婚之登記手續，藉以向該地公證處取得如附
    表一所示之大陸地區結婚公證書，使蔡順梅取得形式上之配
    偶身分。甲○返國後，即在如附表一所示之辦理保證書日期
    ，向臺北縣政府警察局新店分局頂城派出所，持已填寫願意
    擔保蔡順梅入境臺灣地區之大陸地區人民進入臺灣地區保證
    書，向員警辦理對保手續後，再於附表一所示之驗證日期，
    親持上開結婚公證書至海基會，辦理該結婚公證書之驗證，
    於同日經海基會核發如附表一所示字號之驗證證明書，而在
    如附表一所示之申辦日期，前往境管局，填具大陸地區人民
    入出臺灣地區申請書（其上載明與蔡順梅為夫妻配偶關係，
    下稱旅行證申請書）等文件，並將戶籍謄本、結婚公證書、
    驗證證明書、保證書，持向境管局之承辦人員行使，以蔡順
    梅為甲○之配偶欲來臺團聚為由，申請核發蔡順梅進入臺灣
    地區之旅行證，經境管局承辦公務員為實質審查後，因未能
    發覺甲○與蔡順梅假結婚之實情，乃於如附表一所示時間，
    核發附表一所示證號之中華民國臺灣地區入出境許可證（即
    旅行證）。蔡順梅接獲上開核准來臺探親之文件後，即持之
    於94年10月18日，以團聚為由搭機抵達桃園中正國際機場而
    非法入境臺灣地區。甲○旋於94年10月26日，持該等結婚公
    證書及海基會證明書等資料，前往臺北縣新店市戶政事務所
    填具結婚登記申請書申請辦理結婚登記，使承辦戶籍登記之
    公務員將甲○與蔡順梅結婚之不實事項，登載於其職務上所
    掌之戶籍登記簿、戶口名簿及戶籍謄本等公文書，足以生損
    害於戶政機關對結婚登記管理及人民身分關係管理之正確性
    。
三、己○○、戊○○接機後，即將羅利芬、石鳳運交付與「Pete
    r」，羅利芬、石鳳運即透過「Peter」及「麥可」經營之應
    召站媒介以每次3,000 元之對價與不特定男客從事性交易，
    丙○○自95年9月1日起受僱於上揭應召集團，與真實姓名年
    籍不詳綽號分別為「小王」、「麥克」、「Peter 」、「偉
    偉」、「小黑」、「小張」、「小凱」之成年男子，以及真
    實年籍、姓名均不詳、綽號分別為「阿姐」、「大姐」、「
    小優」、「APPLE 」、「唐姐」之成年女子，共同基於意圖
    使女子與他人為性交行為而引誘、容留、媒介以營利之犯意
    聯絡，由應召集團安排如附表二所示之女子藏匿於附表二所
    示之公寓套房內從事性交易，丙○○則以0000000000號、00
    00000000號行動電話與應召集團成員聯絡，並以每月3 萬元
    之報酬，負責清潔管理如附表二所示之公寓套房，供應召女
    子住宿及性交易接客使用，並負責看顧應召女子之生活起居
    、過濾來客身分、支付應召站平常開銷、繳納公寓套房之水
    電費、房租及管理費等工作。
四、嗣於96年3月26日、96年5月10日分別為警前往附表二所示之
    套房執行搜索，當場查獲羅利芬與王經綜進行性交易，HERA
    WATI ALICE、石佳禎於套房內等待應召站之指示候客，胡婷
    與林俊光、雷波妹與何嘉宏、蔡順梅與王岳洲、薛蘭與林頌
    祐、楊最丹與廖麒焱進行性交易，石鳳運及許素文於套房內
    等待應召站之指示候客，並扣得如附表二所示之物品，復於
    96年5月10日在臺北市中山區○○○路○段96號12樓之22丙○○之居處扣得應召站零用金34萬2,800 元、行動電話000000
    0000、0000000000（含晶片卡）2支及應召站96年5月份零用
    金流水帳1張，始查知上情。
五、案經臺北市政府警察局文山第一分局報告臺灣臺北地方法院
    檢察署檢察官偵查起訴。
    理  由
壹、程序方面：
一、證人羅利芬、石佳禎、石鳳運、蔡順梅、雷波妹、薛蘭、許
    素文、楊最丹於偵查中向檢察官所為之陳述，係「依法應具
    結而未具結」所為之陳述，均不得作為證據。按刑事訴訟法
    第158條之3規定「證人、鑑定人依法應具結而未具結者，其
    證言或鑑定意見，不得作為證據」，是本件證人羅利芬於96
    年4月4日，證人石佳禎於96年3月27日、96年8月17日，證人
    石鳳運於96年8 月16日，證人蔡順梅於96年5月11日、96年6
    月13日，證人雷波妹於96年5月11日，證人薛蘭於96年5月11
    日、96年8月16日，證人許素文於96年5月11日、96年6 月13
    日，證人楊最丹於96年5月11日、96年6月13日、96年7 月27
    日在偵查中向檢察官所為之陳述，係就待證事實有重要關係
    之親身知覺、體驗事實所為之陳述，即居於證人之地位，依
    前揭說明，自應依法命其具結，使證人知悉其有據實陳述之
    義務，以擔保其證言之真實性，該供述證據始具證據能力，
    惟檢察官並未踐行人證之法定訊問程式，揆諸前揭說明，上
    開檢察官訊問證人羅利芬、石佳禎、胡婷、石鳳運、蔡順梅
    、雷波妹、薛蘭、許素文、楊最丹於偵查時依法應令其等具
    結而未具結之上開訊問筆錄，均不得作為證據。
二、按被告以外之人（包括證人、鑑定人、告訴人、被害人及共
    同被告等）於偵查中向檢察官所為陳述，除顯有不可信之情
    況者外，得為證據，刑事訴訟法第159條之1第2 項定有明文
    。蓋因檢察官與法官同為司法官署，且檢察官代表國家偵查
    犯罪，依法有訊問被告、證人及鑑定人之權力，且須對被告
    有利、不利之情形均應注意，況徵諸實務運作，檢察官實施
    刑事偵查程序，亦能恪遵法定程序之要求，不致有違法取證
    情事且可信度極高，是被告以外之人前於偵查中已具結而為
    證述，除反對該項供述得具有證據能力之一方，已釋明「顯
    有不可信之情況」之理由外，不宜以該證人未能於審判中接
    受他造之反對詰問為由，即遽指該證人於偵查中之陳述不具
    證據能力，方符前揭法條之立法意旨。是證人羅利芬於96年
    3月27日、96年4月18日，證人石佳禎於96年8 月24日，證人
    HERAWATI ALICE於96年3月28日、96年5月11日，證人胡婷於
    96年8月24日，證人石鳳運於96年8月24日，證人蔡順梅於96
    年8月14日，證人雷波妹於96年8 月14日，證人薛蘭於96年8
    月24日，證人許素文於96年8月14日、96年8月24日，在檢察
    官偵查時具結所為之證述，被告等未曾提及檢察官在偵查時
    ，有任何不法取供之情形，是客觀上並無顯不可信之情況，
    前揭證人於偵查中經具結之證言自具有證據能力。
三、又按「被告以外之人於審判中有下列情形之一，其於檢察事
    務官、司法警察官或司法警察調查中所為之陳述，經證明具
    有可信之特別情況，且為證明犯罪事實之存否所必要者，得
    為證據：三、滯留國外或所在不明而無法傳喚或傳喚不到者
    。」刑事訴訟法第159條之3第3 款定有明文。而按所謂「具
    有可信之特別情況」，依法院辦理刑事訴訟案件應行注意事
    項第91條之規定係指陳述時之外在環境及情況具有特別可信
    之情形。參照最高法院94年度臺上字第1653號判決意旨所示
    「警詢中之陳述具備可信性與必要性」係指事實審法院除應
    衡酌該警詢筆錄作成之外部情況，就詢問有無出於不正方法
    、陳述是否出於非任意性、有無違反法定障礙事由期間不得
    詢問及禁止夜間詢問之規定、詢問時是否踐行應先告知義務
    、警詢筆錄所載與錄音或錄影內容是否相符等有無排除證據
    能力等各項，為該警詢中陳述適法性與否為整體之考量外，
    兼須就該審判外之先前陳述內容，是否與基於發見真實之需
    求，具有重要關係等之判斷依據，於理由中為必要之說明。
    是以證人雖然有符合刑事訴訟法第159條之3第3 款之規定，
    然證人證詞應有特別可信之情形才可作為證據。證人羅利芬
    、胡婷、石鳳運、蔡順梅於於警詢中所為陳述，性質上固為
    被告以外之人於審判外之陳述。惟查：證人羅利芬、胡婷、
    石鳳運、蔡順梅業分別於96年8月15日、96年9月19日、96年
    9 月19日、96年10月17日強制出境遣返大陸，有內政部入出
    國及移民署96年10月24日移署資處伶字第09611888110 號函
    在卷可稽（原審卷第114 頁），現所在亦不明確，是本院已
    無法再行傳喚證人羅利芬、胡婷、石鳳運、蔡順梅到庭，而
    本件證人羅利芬、胡婷、石鳳運、蔡順梅由員警詢問所製作
    之警詢筆錄上記載「（警方問：上記年籍資料是否正確？）
    正確。（警方問：是否要請律師到場？）不用。…（警方問
    ：本警詢筆錄是否在你自由意識下所陳述？是否有遭受警方
    強暴、脅迫、利誘、詐欺、疲勞訊問或其他不正之方法而為
    不實之陳述？）都是在我自由意識下所回答；都沒有（警方
    問：以上所說是否都實在？）實在。」訊問結束時並載明「
    上開筆錄經口述朗誦予受詢問人確認無訛後始簽名」，並經
    羅利芬、胡婷、石鳳運、蔡順梅簽名按捺指印等情，該警詢
    筆錄作成之外部情況，並無出於不正方法、證人羅利芬、胡
    婷、石鳳運、蔡順梅之陳述出於任意性、並無違反法定障礙
    事由期間不得詢問及禁止夜間詢問之規定、詢問時有踐行應
    先告知義務，以警詢過程而言，予其等自然完全陳述之機會
    ，當無不正取證之瑕疵，應認具有可信之特別情況擔保，且
    為證明犯罪事實之存否所必要，依刑事訴訟法第159條之3第
    3 款之規定，證人羅利芬、胡婷、石鳳運、蔡順梅之警詢陳
    述均具有證據能力，可為證據使用。
四、至卷附之非供述證據，均非依憑人之記憶再加以轉述而得，
    殊無傳聞證據排除法則之適用，復無證據證明係由公務員違
    背法定程序或經偽造、變造所取得，且與本案具有關聯性，
    應認卷內非供述證據均有證據能力。
貳、實體方面（有罪部分）：
一、上訴人即被告丙○○、己○○、戊○○對上揭犯行，均坦認
    不諱，上訴人即被告乙○○固坦承明知羅利芬擬自大陸地區
    以假結婚之方式來臺工作，幫助己○○與羅利芬在大陸結婚
    ，實際並無與己○○有辦理羅利芬來台之犯意，只以5 萬元
    之酬金與真實姓名年籍不詳之「劉建華即劉哥」、「 Peter
    」臺灣地區成年男子共同使羅利芬以假結婚方式進入臺灣地
    區，由其與「劉建華即劉哥」、「Peter 」安排己○○出境
    赴大陸地區後，安排己○○與羅利芬於附表一所示時間在該
    地廣西壯族自治區完成公證結婚，虛偽辦理結婚之登記手續
    ，藉以向該地公證處取得大陸地區結婚公證書，使羅利芬取
    得形式上之配偶身分後，其再與羅利芬一同搭機返臺，將羅
    利芬交與「劉建華即劉哥」及「Peter 」等情，但矢口否認
    使公務員登載不實之犯行，辯稱羅利芬進入臺灣地區後其未
    辦理任何登記手續云云。被告甲○未據到庭，惟據其於原審
    承認有與大陸地區女子蔡順梅公證結婚，並為之辦理入境台
    灣，使之入境台灣，辦理結婚登記等情，但矢口否認有上揭
    犯行，辯稱：伊與蔡順梅結婚並非為收取每月3 萬元之人頭
    費用，伊確有結婚之真意，並非假結婚云云。
二、惟查：
  (一)被告己○○、戊○○對於上開犯行，均坦認不諱，核與證人
    羅利芬於警詢及96年4月18日偵查、證人石鳳運於96年8月24
    日偵查中之證述情節相符，並有中華民國臺灣地區入出境許
    可證、大陸居民往來臺灣通行證、大陸地區人民入出臺灣地
    區申請書、海基會證明書、結婚公證書、大陸地區人民進入
    臺灣地區保證書各2 紙在卷可稽，此部分之事實自堪認定。
  (二)又證人羅利芬與被告己○○、證人石鳳運與被告戊○○並無
    結婚之真意，而係欲藉由假結婚使證人羅利芬、石鳳運進入
    臺灣地區打工等情，已經證人羅利芬於警詢及96年4 月18日
    偵查、證人石鳳運於96年8 月24日偵查中證述明確，輔以證
    人羅利芬、石鳳運與被告乙○○、己○○、戊○○間並無仇
    隙，證人羅利芬、石鳳運應無故意誣陷被告等之可能，況證
    人羅利芬、石鳳運係自大陸地區入境之大陸人民，一旦為警
    查知其等係假結婚，旋即面臨遣返之命運，此亦為證人羅利
    芬、石鳳運所明知，若證人與被告確係真結婚，證人羅利芬
    、石鳳運自不可能任意以假結婚之不實事項誣陷其臺灣夫婿
    即被告己○○、戊○○，且即遭遣返之理。
  (三)另被告丙○○對於上開犯罪事實，亦供承不諱，並經證人羅
    利芬於96年4月7日警詢，證人胡婷於96年5 月10日警詢，證
    人石佳禎於96年8月24日偵查，證人HERAWATI ALICE於96年3
    月28日偵查，證人石鳳運於96年8 月24日偵查，證人蔡順梅
    於96年5月10日警詢，證人雷波妹於96年8月14日偵查，證人
    薛蘭於96年8月24日偵查，證人許素文於96年8月14日偵查，
    證述藏匿於附表二所示公寓套房從事性交易等語明確，另證
    人石鳳運於96年8 月24日偵查中證稱丙○○曾至其房間拿取
    擦身體用的厚衛生紙等語（臺灣臺北地方法院檢察署96年度
    偵字第13409號卷第56頁），另證人雷波妹於96年8月14日偵
    查中亦證稱被告丙○○曾經送過瓦斯至其套房等語（臺灣臺
    北地方法院檢察署96年度偵字第11789 號卷第18頁），證人
    薛蘭於96年8月24日偵查中證稱案發前1、2 個月，曾經有客
    人沒錢卻來性交易，其致電「阿姐」後丙○○就來跟客人談
    ，解決此事等語（臺灣臺北地方法院檢察署96年度偵字第13
    409 號卷第56、58頁）相符，此外，並有扣案之應召站零用
    金34萬2,800元、行動電話0000000000、0000000000 號（含
    晶片卡）2支、應召站96年5 月份零用金流水帳1張可資佐證
    ，足認被告自白確與事實相符，其犯行堪以認定。
  (四)按共同正犯之成立，有以共同犯意而共同實施犯罪構成要件
    之行為者，有以自己犯罪之意思，參與犯罪構成要件以外之
    行為者，有雖以幫助他人犯罪之意思而參與犯罪構成要件之
    行為者，有以自己犯罪之意思，事前同謀推由一部分實施犯
    罪之行為者，均屬之，司法院大法官會議釋字第109 號解釋
    可供參考。蓋共同正犯，係共同實施犯罪行為之人，在共同
    意思範圍內，各自分擔犯罪行為之一部，相互利用他人之行
    為，以達其犯罪之目的，其成立不以全體均參與實施犯罪構
    成要件之行為為要件。共同正犯之意思聯絡，不以數人間直
    接發生者為限，間接之聯絡者，亦包括在內，復不限於事前
    有所謀議，僅於行為當時有共同犯意之聯絡，於行為當時，
    基於相互之認識，不論明示通謀或相互間默示合致，以共同
    犯罪之意思參與，均屬之；而行為分擔，亦不以每一階段皆
    有參與為必要，倘具有相互利用其行為之合同意思所為，仍
    應負共同正犯之責，蓋共同正犯，於合同意思範圍內，組成
    一共犯團體，團體中任何一人之行為，均為共犯團體之行為
    ，他共犯均須負共同責任，初無分別何一行為係何一共犯所
    實施之必要（參照最高法院92年度臺上字第40號、87年度臺
    非字第35號、85年度臺上字第4962號、88年度臺上字第2230
    號、第2858號判決、73年臺上字第1886號、77年臺上字第21
    35號判例意旨）。查被告乙○○雖未與己○○同往申辦不實
    保證書及結婚登記，然被告乙○○、己○○、「劉建華即劉
    哥」、「Peter 」及「麥可」事前既已同謀使大陸地區人民
    羅利芬以假結婚方式入境臺灣，被告乙○○且為己○○及羅
    利芬辦理大陸地區結婚登記及羅利芬入境手續，最後亦達成
    使羅利芬非法入境臺灣，則被告乙○○、己○○、「劉建華
    即劉哥」、「Peter 」與「麥可」間就上述行為，有犯意連
    絡、行為分擔，至為明確，均應論以共同正犯。被告乙○○
    所辯，顯不可採。
  (五)又按臺灣地區人民與大陸地區人民結婚之方式及其他要件，
    依行為地之規定，臺灣地區與大陸地區人民關係條例第52條
    第1 項定有明文，而大陸地區現施行之中華人民共和國民法
    通則第58條第1項第4款規定：「惡意串通，損害國家、集體
    或第三人利益之行為無效。」，依此說明，可知依大陸地區
    法律在大陸地區假結婚係屬無效，而本案被告己○○、戊○○係在臺灣地區設有戶籍之臺灣地區人民（有其等戶籍資料
    在卷可佐），羅利芬、石鳳運則為大陸地區人民，其等在大
    陸地區廣西壯族自治區雖曾公證結婚，實則彼等並無結婚之
    真意，參之前揭法律規定，依行為地即大陸地區之法律規定
    ，被告己○○與羅利芬，被告戊○○與石鳳運之婚姻，應屬
    無效婚無疑。次按大陸地區人民非經主管機關許可，不得進
    入臺灣地區，臺灣地區與大陸地區人民關係條例第10條第 1
    項定有明文，而大陸地區人民為臺灣地區人民之配偶，得申
    請進入臺灣地區團聚，大陸地區人民進入臺灣地區許可辦法
    第4條第1項亦規定甚明。又臺灣地區與大陸地區人民關係條
    例第79條第2項對於違反同條例第15條第1款所定不得使大陸
    地區人民非法進入臺灣地區之處罰，旨在防止大陸地區人民
    非法進入臺灣地區，以維護臺灣地區之安全與安定；所稱「
    非法」，自應從實質上之合法性予以判斷，凡評價上違反法
    秩序之方法，均屬「非法」。參照行政程序法第119條第1款
    、第2 款規定，受益人以詐欺、脅迫或賄賂方法，使行政機
    關作成行政處分者；或對重要事項提供不正確資料或為不完
    全陳述，致使行政機關依該資料或陳述而作成行政處分者，
    其信賴不值得保護。故被告乙○○、己○○、戊○○、「劉
    建華即劉哥」、「Peter 」及「麥可」等人為達到使大陸地
    區人民羅利芬、石鳳運得依上開規定入境臺灣地區之目的，
    由被告己○○與羅利芬、被告戊○○與石鳳運在大陸地區通
    謀虛偽結婚，以不實之結婚證明辦理相關入境手續，憑以進
    入臺灣地區，其所持之入境許可文件雖係入出境主管機關所
    核發，形式上為合法，但因以詐欺方法而取得，藉以規避對
    大陸地區人民進入臺灣地區之管制，即不具實質上之合法性
    ，仍屬非經合法手續進入臺灣地區（參照最高法院92年度臺
    上字第40號判決）。是被告乙○○所辯：其所為申辦手續均
    依法律規定，並無違法云云，亦無足採。
  (六)再按結婚應以當事人之一方為申請人，為結婚之登記，戶籍
    法第17條及第35條分別定有明文；而登記之際並應提出證明
    文件予戶政機關查驗後，即應予以登載，戶籍法施行細則第
    13 條第2項、第17條亦定有明文，是關於結婚之戶籍登記，
    戶籍機關當僅有形式審查權而無實質審查權，此觀之戶籍法
    第54條申請人故意為不實之申請，應處9,000 元以下罰鍰一
    節，即可知之，是明知無結婚之實，卻使戶政機關之公務員
    為結婚之登記，自構成刑法第214 條之明知不實事項使公務
    員登載不實罪。被告己○○、戊○○為使大陸地區女子羅利
    芬、石鳳運得以進入臺灣地區，以虛偽結婚方式，取得大陸
    地區之結婚證明書後，回臺申請辦理登記結婚而使我國戶政
    機關憑以登載上開虛偽不實之結婚、配偶資料於其職務上所
    製作之戶籍登記簿上，並據以核發領得配偶欄已登載為大陸
    女子之不實戶籍謄本及戶口名簿之公文書之犯行，自足成立
    刑法第214 條之使公務員登載不實罪，其等所辯尚不足採。
  (七)被告甲○部分：
  1.被告甲○於如附表一所示之結婚時間，與蔡順梅在雲南省昆
    明市完成公證結婚，虛偽辦理結婚之登記手續，藉以向該地
    公證處取得如附表一所示之結婚公證書後，旋即返國，於如
    附表一所示之辦理保證書日期，向臺北縣政府警察局新店分
    局頂城派出所，持已填寫願意擔保蔡順梅入境臺灣地區之大
    陸地區人民進入臺灣地區保證書，向員警辦理對保手續後，
    再於附表一所示之驗證日期，親持上開結婚公證書至海基會
    ，辦理該結婚公證書之驗證，於同日經海基會核發如附表一
    所示字號之驗證證明書，而在如附表一所示之申辦日期，前
    往境管局，填具其與蔡順梅為夫妻配偶關係內容之旅行證，
    並將戶籍謄本、結婚公證書、驗證證明書、保證書，持向境
    管局之承辦人員行使，以蔡順梅為甲○之配偶欲來臺團聚為
    由，申請核發蔡順梅進入臺灣地區之旅行證，經境管局承辦
    公務員於如附表一所示時間，核發附表一所示證號之旅行證
    後，由蔡順梅持之於94年10月18日，入境臺灣地區，被告旋
    於94年10月26日，持該等結婚公證書及海基會證明書等資料
    ，前往臺北縣新店市戶政事務所填具結婚登記申請書申請辦
    理結婚登記，使承辦戶籍登記之公務員將甲○與蔡順梅結婚
    之事項，登載於其職務上所掌之戶籍登記簿、戶口名簿及戶
    籍謄本等公文書之事實，為被告所是認，且有中華民國臺灣
    地區入出境許可證、大陸居民往來臺灣通行證影本、大陸地
    區人民入出臺灣地區申請書、海基會證明、結婚公證書、大
    陸地區人民進入臺灣地區保證書各一份（蔡順梅申請來臺案
    件卷宗第9、21至23、27、32、38、40、41、44 頁）在卷可
    稽。
  2.而蔡順梅係為至臺灣地區從事性交易謀利，經由真實姓名、
    年籍不詳、綽號「小雨」及「眼鏡」之成年人介紹認識被告
    甲○，乃與被告假結婚，以此方式進入臺灣地區，並約定每
    月支付被告三萬元人頭費用，要還給應召站二十萬元，蔡順
    梅來臺後即居住在臺北市○○區○○街五二號十樓之五從事
    性交易，並以其性交易所得，每月支付三萬元之人頭費用予
    被告，已給付三個月之事實，業據證人蔡順梅於偵查中結證
    屬實（臺北地檢署96年度偵字第11789 號卷第21頁及原審卷
    第127、128頁），足認被告係以每月三萬元之代價，同意與
    蔡順梅結婚，實際上並無與蔡順梅並無結婚之真意。況蔡順
    梅進入臺灣地區後，即開始在臺北市○○區○○街五二號十
    樓之五之套房內從事性交易，並於96年5月10日下午4時50分
    許，在上址房內與男客王岳洲從事性交易時，為警當場查獲
    等情，業經證人蔡順梅偵查中結證明確，核與男客王岳洲於
    警詢中之證詞互核相符，是蔡順梅自進入臺灣地區後，即從
    事性交易之事實足堪認定，益證蔡順梅進入臺灣地區之目的
    ，係為從事性交易謀利維生，非為與被告結婚共組家庭，堪
    認被告與蔡順梅係假結婚甚明。
  3.被告使蔡順梅得依據大陸地區人民來臺團聚依親之規定，入
    境臺灣地區，雖與蔡順梅無結婚之真意，仍在大陸地區與蔡
    順梅辦理結婚手續，其以徒具外觀合法形式之結婚，任由蔡
    順梅以團聚為由申請來臺，藉以規避我國政府對大陸地區人
    民入境之管制，被告實係以非法手段使大陸地區人民進入臺
    灣地區，且與蔡順梅約定，由被告充當蔡順梅之配偶，並得
    因此獲得每月三萬元之人頭費等情，已據證人蔡順梅證述明
    確，故被告主觀上係基於營利之意圖而為上開使蔡順梅非法
    入境臺灣地區之行為，且與真實姓名、年籍不詳、綽號「小
    雨」及「眼鏡」之成年人及蔡順梅之間具有主觀之犯意聯絡
    無訛。
  4.又被告與蔡順梅間並無結婚之真意，而虛偽通謀結婚，被告
    主觀上明知及此，仍於94年10月26日，持上開結婚公證書及
    海基會證明書等資料，前往臺北縣新店市戶政事務所填具結
    婚登記申請書申請辦理結婚登記，使承辦戶籍登記之公務員
    將甲○與蔡順梅結婚之不實事項，登載於其職務上所掌之戶
    籍登記簿、戶口名簿及戶籍謄本等公文書之行為，其主觀上
    顯有使公務員登載不實之犯意，客觀上亦已成立使公務員將
    其與蔡順梅結婚之不實事項登載於公文書上之行為。
  5.至被告所辯：其不知蔡順梅在外之行為云云，及所供：蔡順
    梅進入臺灣地區後即與其同居在家中云云，雖與蔡順梅證稱
    ：其進入臺灣地區後將二十萬元返還應召站，曾至被告家中
    居住休息幾個月，之後再從事賣淫，其在外面跑車接客，晚
    上再回到被告家居住等情相符。然茍被告與蔡順梅確有結婚
    真意並同居一處，豈有容任蔡順梅並無職業，初入臺灣地區
    ，即每日在外，而不加阻止或聞問之理，顯與常情不符。又
    被告雖否認與蔡順梅之婚姻為假，然倘若被告與蔡順梅係真
    有結婚之意而共組家庭，其與蔡順梅之間有何家庭生活、夫
    妻感情及婆媳關係等事項，均無任何陳述，或提出相關事證
    ，置之空白，顯悖情理；再證人蔡順梅就如何受「小雨」、
    「眼鏡」之介紹安排，與被告以每月三萬元之代價為假結婚
    ，並由被告辦理進入臺灣地區以從事性交易之過程，於偵查
    中證述甚詳，已如前述，核與事後蔡順梅因從事性交易而遭
    警方逮捕之事實互核相符，足證其所證之內容應屬真實；再
    以被告與蔡順梅辦理假結婚，將蔡順梅引進臺灣地區，從事
    性交易行為，承擔刑事追訴之風險，在大陸地區，被告與蔡
    順梅素不熟識，所圖者自係金錢，蔡順梅所證，每月需支付
    被告三萬元人頭費用亦符合常情，是被告意圖營利而使大陸
    地區人民進入臺灣，至為明確。又按臺灣地區人民與大陸地
    區人民結婚之方式及其他要件，依行為地之規定，臺灣地區
    與大陸地區人民關係條例第52條第1 項定有明文，而大陸地
    區現施行之中華人民共和國民法通則第58條第1項第4款規定
    ：「惡意串通，損害國家、集體或第三人利益之行為無效。
    」，依此說明，可知依大陸地區法律在大陸地區假結婚係屬
    無效，而本案被告係在臺灣地區設有戶籍之臺灣地區人民（
    有其等戶籍資料在卷可佐），蔡順梅則為大陸地區人民，其
    等在大陸地區雲南省昆明市雖曾公證結婚，實則彼等並無結
    婚之真意，參之前揭法律規定，依行為地即大陸地區之法律
    規定，被告與蔡順梅之婚姻，應屬無效婚無疑。次按大陸地
    區人民非經主管機關許可，不得進入臺灣地區，臺灣地區與
    大陸地區人民關係條例第10條第1 項定有明文，而大陸地區
    人民為臺灣地區人民之配偶，得申請進入臺灣地區團聚，大
    陸地區人民進入臺灣地區許可辦法第四條第一項亦規定甚明
    。又臺灣地區與大陸地區人民關係條例第79條第2 項對於違
    反同條例第15條第1 款所定不得使大陸地區人民非法進入臺
    灣地區之處罰，旨在防止大陸地區人民非法進入臺灣地區，
    以維護臺灣地區之安全與安定；所稱「非法」，自應從實質
    上之合法性予以判斷，凡評價上違反法秩序之方法，均屬「
    非法」。參照行政程序法第119條第1款、第2 款規定，受益
    人以詐欺、脅迫或賄賂方法，使行政機關作成行政處分者；
    或對重要事項提供不正確資料或為不完全陳述，致使行政機
    關依該資料或陳述而作成行政處分者，其信賴不值得保護。
    故被告為達到使大陸地區人民蔡順梅得依上開規定入境臺灣
    地區之目的，在大陸地區與蔡順梅通謀虛偽結婚，以不實之
    結婚證明辦理相關入境手續，憑以進入臺灣地區，其所持之
    入境許可文件雖係入出境主管機關所核發，形式上為合法，
    但因以詐欺方法而取得，藉以規避對大陸地區人民進入臺灣
    地區之管制，即不具實質上之合法性，仍屬非經合法手續進
    入臺灣地區（最高法院著有92年度臺上字第40號判決可參）
    亦堪認定。
  (八)綜上所述，被告乙○○、甲○所辯，均無足取，本件事證明
    確，被告丙○○、乙○○、己○○、戊○○、甲○之犯行洵
    堪認定，應依法論科。
三、論罪科刑之理由：
  (一)新舊法比較：
  1.查被告甲○行為後，刑法業於九十四年二月二日修正公布，
    九十五年七月一日起施行。按行為後法律有變更者，適用行
    為時之法律，但行為後之法律有利於行為人者，適用最有利
    於行為人之法律，刑法第二條第一項定有明文。茲本條係規
    範行為後法律變更所生新舊法律比較適用之準據法，本身尚
    無新舊法比較之問題，於新法施行後，應一律適用新法第二
    條第一項之規定，為「從舊從輕」之比較。而本次法律變更
    ，比較時應就罪刑有關之共犯、未遂犯、想像競合犯、牽連
    犯、連續犯、結合犯，以及累犯加重、自首減輕暨其他法定
    加減原因（如身分加減）與加減例等一切情形，綜其全部罪
    刑之結果而為比較（最高法院九十五年五月二十三日九十五
    年度第八次刑事庭會議決議參照）：
  (1)刑法第五十五條關於牽連犯之規定業經刪除，則被告所犯各
    罪，應予分論併罰。比較新、舊法結果，適用被告行為時之
    法律即修正前刑法第五十五條牽連犯之規定，較有利於被告
    。
  (2)刑法第三十三條第五款有關罰金之最低數額部分，由原來銀
    元一元，修正為新臺幣一千元，較之修正前提高，自以修正
    前刑法第三十三條第五款之規定較有利於被告，應依刑法第
    二條第一項前段，適用修正前之刑法第三十三條第五款之規
    定。
  (3)刑法第28條關於共犯之規定，由原條文：「二人以上共同實
    施犯罪之行為者，皆為正犯」，修正為：「二人以上共同實
    行犯罪之行為者，皆為正犯」，其修正理由係為釐清陰謀共
    同正犯、預備共同正犯、共謀共同正犯是否合乎本條規定之
    正犯要件，限縮了共同正犯之範圍，自屬法律有變動，應依
    刑法第2條第1項規定比較適用，而以新法並無較有利於被告
    ，應適用修正前之舊法。
  (4)綜上法律修正前、後之比較，揆諸前揭最高法院決議及刑法
    第2條第1項所定之「從舊從輕」原則，適用修正前之法律，
    對被告較為有利，自應適用修正前之刑法相關規定。
  2.又刑法第2條第1項修正為「行為後法律有變更者，適用行為
    時之法律，但行為後之法律有利於行為人者，適用最有利於
    行為人之法律」，係規範行為後「法律變更」所生新舊法比
    較適用之準據法。故如新舊法處罰之輕重相同，即無比較適
    用之問題，非此條所指之法律有變更，即無本條之適用，應
    依一般法律適用原則，適用裁判時法。其為純文字修正者，
    更應同此（最高法院95年11月7 日第21次刑事庭會議決議參
    照）。從而被告甲○行為後，刑法施行法業於95年6 月14日
    增訂公布第1條之1，其中第1 項規定：「中華民國九十四年
    一月七日刑法修正施行後，刑法分則編所定罰金之貨幣單位
    為新臺幣」，第二項前段明定：「九十四年一月七日刑法修
    正時，刑法分則編未修正之條文定有罰金者，自九十四年一
    月七日刑法修正施行後，就其所定數額提高為三十倍」，惟
    依被告行為時之法律即罰金罰鍰提高標準條例第一條前段，
    業將刑法分則各罪法定刑所定罰金數額提高十倍，再由銀元
    換算為新臺幣之結果，刑法第214 條法定刑所定罰金最高數
    額，與修正後之法律規定仍屬一致，並無不同，對被告而言
    尚無有利或不利之情形，揆諸前揭說明，自不生新舊法比較
    之問題，應依一般法律適用原則，適用裁判時法即刑法施行
    法第1條之1第1項、第2項前段之規定，而不再適用罰金罰鍰
    提高標準條例第1 條前段（臺灣高等法院及其所屬法院95年
    12 月刑事法律座談會討論結論參照）。
  (二)按引誘指逗引誘惑之意，即男女初無與人為性交之意思，因
    行為人之逗引誘惑而始與人為性交之意；媒介指居間介紹，
    使男女因行為人之介紹牽線行為而能與他人為性交；容留指
    提供為性交之場所而言。如行為人引誘、媒介於前，復加以
    容留在後，其引誘、媒介之低度行為應為容留之高度行為所
    吸收，應包括的構成意圖使男女與他人為性交而容留以營利
    之一罪（最高法院94年度臺上字第6002號判決可資參照）。
    被告丙○○受僱於真實姓名年籍不詳之「小王」、「麥可」
    、「Peter 」、「偉偉」、「小黑」、「小張」、「小凱」
    之成年男子，以及真實年籍、姓名均不詳、綽號分別為「阿
    姐」、「大姐」、「小優」、「APPLE 」、「唐姐」之成年
    女子經營提供性交易服務之應召站，有固定營業場所，並媒
    介進而容留成年女子與男客從事性交之行為，再收取費用抽
    成牟利，被告丙○○並以每月3 萬元之代價受僱應召站，就
    近居住於應召站為其承租之套房內，以方便修繕附表二之應
    召套房、過濾客人身分、支付應召站平常開銷，被告丙○○
    基於營利之意圖共犯使男女與他人為性交而容留犯行甚明。
    核被告丙○○所為，係犯刑法第231條第1項之意圖使女子與
    他人為性交行為而容留以營利罪。
  (三)被告乙○○、己○○為使大陸地區人民羅利芬得依據上開規
    定入境臺灣地區，縱己○○與羅利芬無結婚合意仍與之於大
    陸地區辦理結婚手續，其以徒具外觀合法形式之結婚，任由
    羅利芬以探親為由申請來臺，藉以規避我國政府對大陸地區
    人民入境之管制，被告等實質上形同以非法手段使大陸地區
    人民進入臺灣已如前述，且被告乙○○與「劉建華即劉哥」
    約定以假結婚之方式使大陸地區人民羅利芬進入臺灣，由「
    劉建華即劉哥」給付被告乙○○20萬元，扣除機票、介紹費
    、大陸地區開銷、辦理假結婚手續等費用後，所餘5 萬元為
    其利潤，業據被告乙○○自承在卷，而被告己○○與自稱「
    劉建華即劉哥」、「Peter 」、「麥可」之人約定，由其充
    當羅利芬之配偶，其等得因此獲得每月3 萬元之人頭費等情
    ，已經證人羅利芬證述明確，故被告乙○○、己○○主觀上
    當係基於營利之意圖甚明。再被告己○○於如附表一所載之
    時間至臺北縣新莊分局泰山分駐所，填具「大陸地區人民進
    入臺灣地區保證書」，致使該局警員僅依其陳述而為形式審
    查，將被告己○○所稱其與羅利芬係夫妻關係之不實事項，
    登載於上開保證書之對保或證明機關（構）簽註意見欄內，
    嗣後又持上開使公務員登載不實事項之公文書於境管局行使
    之，另被告己○○又於附表一所示時間，至臺北縣泰山鄉戶
    政事務所辦理結婚登記，足以生損害於警察機關對於大陸地
    區、臺灣地區人民婚姻狀況之管理正確性。核被告乙○○、
    己○○所為，係犯基於營利之意圖而違反臺灣地區與大陸地
    區人民關係條例第15條第1 款不得使大陸地區人民非法進入
    臺灣地區之規定，應依同條例第79條第2項處斷、刑法第216
    條、第214 條之行使使公務員登載不實事項於公文書罪及刑
    法第214條使公務員登載不實罪。
  (四)被告戊○○為使大陸地區人民石鳳運得依據上開規定入境臺
    灣地區，縱戊○○與石鳳運無結婚合意仍與之於大陸地區辦
    理結婚手續，其以徒具外觀合法形式之結婚，任由石鳳運以
    探親為由申請來臺，藉以規避我國政府對大陸地區人民入境
    之管制，被告等實質上形同以非法手段使大陸地區人民進入
    臺灣已如前述，且被告戊○○與「Peter 」、「麥可」等人
    約定，由其充當石鳳運之配偶，其得因此獲得每月3 萬元之
    人頭費等情，已經證人石鳳運證述明確，故被告戊○○主觀
    上當係基於營利之意圖甚明。另被告戊○○又於附表一所示
    時間，至臺北市大安區戶政事務所辦理結婚登記，足以生損
    害於戶政機關對於大陸地區、臺灣地區人民婚姻狀況之管理
    正確性。核被告戊○○所為，係違反臺灣地區與大陸地區人
    民關係條例第15條第1款、應依同條例第79條第2項處斷及刑
    法第214條使公務員登載不實罪。
  (五)被告甲○意圖營利，以與大陸地區人民蔡順梅假結婚之非法
    方式，使其進入臺灣地區之行為，核其所為，亦係違反臺灣
    地區與大陸地區人民關係條例第15條第1 款之規定，應依同
    條例第79條第2 項之規定處斷。另被告於附表一所示結婚登
    記日，至臺北縣新店市戶政事務所辦理結婚登記，足以生損
    害於戶政機關對於大陸地區、臺灣地區人民婚姻狀況之管理
    正確性，核係亦犯刑法第214條之使公務員登載不實罪。
  (六)被告丙○○與真實姓名年籍不詳之「小王」、「麥可」、「
    Peter 」、「偉偉」、「小黑」、「小張」、「小凱」之成
    年男子，以及真實年籍、姓名均不詳、綽號分別為「阿姐」
    、「大姐」、「小優」、「APPLE 」、「唐姐」之成年女子
    就妨害風化之犯行，互有犯意之聯絡及行為之分擔；被告乙○○、己○○與「劉建華即劉哥」、「Peter 」、「麥可」
    與大陸地區女子羅利芬，就行使及使公務員登載不實文書、
    使大陸地區人民非法進入臺灣地區之犯行，互有犯意之聯絡
    與行為之分擔；被告戊○○與「Peter 」、「麥可」及大陸
    地區女子石鳳運，就使公務員登載不實文書、使大陸地區人
    民非法進入臺灣地區之犯行，互有犯意之聯絡與行為之分擔
    ；被告甲○與「小雨」、「眼鏡」及大陸地區女子蔡順梅，
    就使公務員登載不實文書、使大陸地區人民非法進入臺灣地
    區之犯行，互有犯意之聯絡與行為之分擔，均應論以共同正
    犯。被告甲○所犯使公務員登載不實公文書罪與意圖營利而
    違反不得使大陸地區人民進入臺灣地區之規定罪間，有方法
    結果之牽連犯關係，應依修正前刑法第55條之規定，從一重
    之意圖營利而違反不得使大陸地區人民進入臺灣地區罪論處
    。
  (七)被告己○○於使公務員登載不實事項於公文書之行為後，復
    持該公文書以行使，使公務員登載不實事項於公文書罪之低
    度行為應為行使之高度行為所吸收，不另論罪。
  (八)又所謂集合犯，係一種構成要件類型，亦即立法者針對特定
    刑罰規範之構成要件，已預設其本身係持續實行之複次行為
    ，具備反覆、延續之行為特徵，將之總括或擬制成一個構成
    要件之「集合犯」行為；此種犯罪，以反覆實行為典型、常
    態之行為方式，具侵害法益之同一性，因刑法評價上為構成
    要件之行為單數，因而僅包括的成立一罪。刑事法若干犯罪
    行為態樣，本質上原具有反覆、延續實行之特徵，立法時既
    予特別歸類，定為犯罪構成要件之行為要素，則行為人基於
    概括之犯意，在密切接近之一定時、地持續實行之複次行為
    ，倘依社會通念，於客觀上認為符合一個反覆、延續性之行
    為觀念者，於刑法評價上，即應僅成立一罪，俾免有重複評
    價、刑度超過罪責與不法內涵之疑慮；學理上所稱「集合犯
    」之職業性、營業性或收集性等具有重複特質之犯罪均屬之
    ，例如經營、從事業務、收集、販賣、製造、散布等行為概
    念者是（最高法院96年度臺上字第3064號、95年度臺上字第
    1079號判決意旨參照）。而刑法第231條第1項前段之意圖使
    女子與他人為猥褻行為，而容留以營利罪，本質上即具有反
    覆性，倘行為人在密切接近之一定時間及空間內反覆容留、
    媒介女子與他人為猥褻之行為，無非以此營利之營業性犯罪
    所當然，於行為概念上，應認為包括的一罪，無連續犯或併
    合論罪可言，於刑法評價上自應僅成立集合犯一罪。本案被
    告丙○○自95年9月1日起至96年5 月10日為警查獲時止，在
    附表二所示地址多次反覆持續媒介、容留女子與不特定男客
    為猥褻行為以牟利而未曾間斷，是其與應召集團成員共同經
    營應召之營業性行為，於概念上應評價為包括的一罪之集合
    犯而僅論以一罪。
  (九)被告乙○○、己○○所犯行使使公務員登載不實公文書、使
    公務員登載不實文書、意圖營利而違反不得使大陸地區人民
    非法進入臺灣地區之規定罪間，被告戊○○所犯使公務員登
    載不實公文書及意圖營利而違反不得使大陸地區人民非法進
    入臺灣地區之規定罪間，犯意各別，行為不同，應分論併罰
    。
  (十)起訴書雖漏載被告己○○向前述警察機關取得保證書之行為
    係屬使公務員登載不實之情節，惟查其犯罪事實欄內已敘明
    被告己○○曾持前揭保證書向境管局公務員行使以便申辦羅
    利芬之旅行證用，公訴意旨漏未斟酌上開情節，而認被告己○○僅犯刑法第214條之罪，漏論同法第216條之罪，然使公
    務員登載不實行為與行使之行為間，有低度行為與高度行為
    之吸收關係，故本院就該部分自得併予審究，並補充適用刑
    法第216條規定。
四、原審以被告丙○○、乙○○、己○○、戊○○、甲○等人所
    為事證明確，犯行可以認定，分別適用臺灣地區與大陸地區
    人民關係條例第79條第2 項，刑法第11條前段、第28條（被
    告甲○部分雖未適用修正前第28條規定，惟其適用結果並無
    不同）、第216條、第214條、第231條第1項、第51條第5 款
    、第38條第1項第2款、第3 款，修正前刑法第55條，刑法施
    行法第1條之1，分別審酌被告等之素行、智識程度以及為牟
    取小利，圖以不勞而獲，竟非法使大陸地區人民入境臺灣，
    被告己○○、戊○○，為圖坐領人頭老公費，被告丙○○受
    僱應召集團，其犯罪動機、目的實屬可議，且對於國家安全
    及社會治安，不無造成潛在之威脅，並考量被告等各自參與
    犯罪之程度深淺、角色分工及所分得之利益多寡，犯後尚知
    坦認犯行，態度良好，被告犯後否認犯行等及其他一切情狀
    ，復以被告乙○○、己○○、戊○○、甲○等人所犯均係在
    96年4 月24日以前，符合中華民國96年罪犯減刑條例之減刑
    規定，而依該條例第2條第1項第3款、第7款、第10條第1 項
    予以減刑二分之一，分別就被告丙○○所犯意圖營利容留女
    子與他人性交罪判處有期徒刑8 月，就被告乙○○、己○○
    、戊○○、甲○所犯違反臺灣地區與大陸地區人民關係條例
    部分分別量處有期徒刑3年4月減為有期徒刑1年8月、有期徒
    刑3年2月減為有期徒刑1年7月、有期徒刑3年2月減為有期徒
    刑1年7月、有期徒刑3年4月減為有期徒刑1年8月，就被告乙○○、己○○所犯之行使使公務員登載不實之文書罪、使公
    務員登載不實罪分別量處有期徒刑6月減為有期徒刑3月、有
    期徒刑4月減為有期徒刑2月；有期徒刑4月減為有期徒刑2月
    、有期徒刑3月減為有期徒刑1月又15日，就被告戊○○所犯
    之使公務員登載不實罪，量處有期徒刑4月減為有期徒刑2月
    ，並分別定被告乙○○、己○○、戊○○之應執行刑，復就
    被告丙○○所犯部分所扣得之應召站零用金34萬2,800 元、
    行動電話0000000000、0000000000號2支、應召站96年5月份
    零用金流水帳1 張及附表二所示之扣案物品（不含現金），
    以均係被告丙○○或共犯之應召集團成員所有且俱供其等本
    案犯罪所用之物，依刑法第38條第1項第2款規定宣告沒收。
    另扣案如附表二所示之現金共計24,400元，係屬共犯應召集
    團所有因本件犯罪所得之物，亦據證人雷波妹陳述明確在卷
    ，依刑法第38條第1項第3款規定宣告沒收之，並敘明扣案行
    動電話之晶片卡，依國內電信公司之一般定型化契約之約定
    ，該等晶片卡之所有權乃屬各該發卡之電信公司所有，持用
    人僅取得使用權，非屬被告等人所有，亦非違禁物，在被告
    丙○○住處扣案之保險套18個及行動電話0000000000號（含
    晶片卡）1 支，經被告丙○○自承供自己使用，無證據證明
    供本件犯罪所用，在附表二所示處所扣得之蔡順梅筆記型電
    腦1臺、薛蘭之大陸居民往來臺灣通行證1本及入出境許可證
    1 本、石佳禎0000000000號行動電話、胡婷0000000000號行
    動電話、雷波妹0000000000號行動電話、許素文0000000000
    、0000000000號行動電話，均無證據證明與被告丙○○及共
    犯本案有關，而不予宣告沒收之理由，經核其認事用法、證
    據取捨，均無不合，所量之刑尚稱允適，被告丙○○、乙○○、己○○、戊○○等人上訴意旨，或否認部分犯行，或指
    摘原審量刑過重，非有理由，均應予駁回。檢察官上訴意旨
    以上開犯行，被告丙○○、乙○○、己○○、戊○○、甲○
    等人所供，以假結婚掩飾陸女來台面談、查驗，非台籍假配
    偶參與不能竟其功，其等均有犯意聯絡行為分擔，應就全部
    犯行負責，原審僅就被告各自分工之部分論罪，指摘原判決
    不當云云。然查，就上開各被告所犯情節，僅能認係參與假
    結婚，其各自之假結婚之結婚時間、陸女來台時間均不相同
    ，查無其等有何橫線聯繫之證據，自難認其等間有全體犯行
    之犯意聯絡、行為分擔，而論以全部分行之共同正犯。是檢
    察官之上訴，非有理由，亦應駁回。
五、末查，被告乙○○雖曾犯槍砲刀械管制條例，經判處有期徒
    刑1年10月，減為有期徒刑11月，並於80年3月6 日執行完畢
    ，五年內未曾故意犯罪受有期徒刑以上刑之宣告，被告己○○、戊○○均未曾受有期徒刑以上刑之宣告，有本院被告前
    案紀錄表在卷可按，其等因一時貪念而觸犯本件之罪，惟事
    後均能坦承犯行或部分犯行，頗具悔意，且本件所犯僅係充
    當假結婚部分之犯行，尚非屬「蛇頭」之犯行，經此教訓，
    足資警惕，無虞再犯，所處之刑，本院認以暫不執行為適當
    ，爰均併宣告緩刑四年，並於緩刑期間均付保護管束，以期
    自心。至被告丙○○所犯，係經營色情行業，規模不小，為
    「蛇頭」經營管理色情行業，危害社會善良風氣頗大，爰不
    予宣告緩刑，附此敘明。
參、無罪部分：
甲、不另為無罪之諭知部分：
一、公訴意旨另以：被告乙○○另安排大陸地區女子胡婷、石鳳
    運、蔡順梅，與人蛇及應召集團所找得無結婚真意之臺灣地
    區男子丁○○、戊○○、甲○，在大陸地區辦理結婚登記，
    再由丁○○等人分別持大陸地區公證處核發之公證書回臺後
    ，向海基會辦理驗證，並前往戶籍所屬轄區之派出所申辦大
    陸地區人民進入臺灣地區保證書後，檢具戶籍謄本、大陸配
    偶之照片與大陸居民身分證影本、上開領得之結婚公證書、
    海基會驗證書、派出所保證書，並填妥大陸地區人民進入臺
    灣地區旅行證申請書後，以配偶名義，至境管局申請胡婷等
    人來臺團聚，使境管局承辦人員審核後，據以核發胡婷等人
    之大陸地區人民進入臺灣地區入出境許可證，准予自入境日
    起6 個月內居留臺灣地區。胡婷等人遂持上開許可證、大陸
    居民往來臺灣通行證搭機來臺，出示予我國境管局中正機場
    服務站面談官、航空警察局證照查驗大隊查驗官、海關人員
    等公務員查驗過並非法進入臺灣地區後，旋由前往接機之乙○○或臺籍假配偶將大陸地區女子轉交予應召集團成員，臺
    籍假配偶事後再分別前往戶籍所屬之戶政事務所辦理結婚登
    記，使不知情之承辦公務員將該不實結婚事項登載於職務上
    所掌之戶政資料上，足生損害於戶政機關戶政管理之正確性
    ，因認被告乙○○另涉犯違反臺灣地區與大陸地區人民關係
    條例第15條第1款、第79條第2 項、刑法第214條使公務員登
    載不實文書罪嫌。訊據被告乙○○堅決否認前開犯行，辯稱
    ：未辦理丁○○、戊○○、甲○與大陸女子胡婷、石鳳運、
    蔡順梅結婚，該部分其均未參與，亦不知情等語。經查：證
    人即共同被告丁○○於偵查中具結證稱：其在桂林打高爾夫
    球時在餐飲部聊天，由餐飲部的員工介紹認識胡婷後結婚等
    語（臺灣臺北地方法院檢察署96年度偵字第11564 號卷第36
    頁）；證人胡婷於警詢時證稱：其以結婚名義進入臺灣，未
    花錢，是真結婚等語（臺灣臺北地方法院檢察署96年度偵字
    第11564 號卷第10頁）；證人蔡順梅於偵查中具結證稱：透
    過昆明的女性友人「小雨」介紹可以來臺灣賺錢，方式是要
    與臺灣人結婚，透過「小雨」認識「眼鏡」，「眼鏡」介紹
    其與甲○認識結婚，條件1個月要給甲○3萬元，要還給應召
    站20萬元等語（96年度偵字第11789 號卷第21頁）。準此，
    共同被告丁○○係於打球時經由他人介紹，而與大陸女子胡
    婷結婚，大陸女子蔡順梅亦係經由「小雨」及「眼鏡」之介
    紹始與甲○結婚，而證人石鳳運於偵查中證稱：與被告戊○○係假結婚，透過「洪姐」介紹認識，「洪姐」說這樣可以
    來臺灣賺錢，過來臺灣的手續都是「洪姐」辦的，95年12月
    28日來臺是戊○○及「Peter 」來接機，有辦過流動人口登
    記聯單及結婚登記（臺灣臺北地方法院檢察署96年度偵字第
    13409 號卷第47至49頁），未曾提及被告乙○○有引進其進
    入臺灣等語，此外，並無證據足證被告乙○○確有上開犯行
    ，是尚不得僅因被告乙○○確有以「假結婚真引進」方式使
    大陸地區女子羅利芬非法進入臺灣，即認被告乙○○亦有以
    上開方式使其他大陸地區女子胡婷、石鳳運、蔡順梅非法進
    入臺灣之犯行，既不能證明被告乙○○有此部分犯罪，本應
    就此部分諭知被告乙○○無罪之判決，惟因此部分若成立犯
    罪則與前開論罪部分，具有實質上一罪關係，是此部分自不
    另為無罪之諭知。
二、公訴意旨另以：無結婚真意之臺灣地區男子被告己○○，經
    由人蛇及應召集團之安排，與大陸地區女子羅利芬在大陸地
    區辦理結婚登記後，再由己○○持大陸地區公證處核發之公
    證書回臺後，向海基會辦理驗證，並前往戶籍所屬轄區之派
    出所申辦大陸地區人民進入臺灣地區保證書後，檢具戶籍謄
    本、大陸配偶之照片與大陸居民身分證影本、上開領得之結
    婚公證書、海基會驗證書、派出所保證書，並填妥大陸地區
    人民進入臺灣地區旅行證申請書後，以配偶名義，至境管局
    申請羅利芬來臺團聚，使境管局承辦人員審核後，據以核發
    羅利芬之大陸地區人民進入臺灣地區入出境許可證，准予自
    入境日起6 個月內居留臺灣地區。羅利芬遂持上開許可證、
    大陸居民往來臺灣通行證搭機來臺，出示予我國境管局中正
    機場服務站面談官、航空警察局證照查驗大隊查驗官、海關
    人員等公務員查驗過並非法進入臺灣地區後，己○○事後再
    前往戶籍所屬之戶政事務所辦理結婚登記，使不知情之承辦
    公務員將該不實結婚事項登載於職務上所掌之戶政資料上，
    足生損害於戶政機關戶政管理之正確性，而其餘大陸地區女
    子胡婷、石鳳運、蔡順梅亦以上述假結婚之方式，非法進入
    臺灣地區，因認被告己○○就胡婷、石鳳運、蔡順梅非法入
    境臺灣地區部分，另涉犯違反臺灣地區與大陸地區人民關係
    條例第15條第1款、應依同條例第79條第2項處斷、刑法第21
    4 條使公務員登載不實文書罪嫌。經查：證人即共同被告丁○○於偵查中具結之證述及證人胡婷於警詢時證述之內容已
    敘明如前，未曾提及被告己○○就胡婷與丁○○經由結婚方
    式使胡婷進入臺灣一節有何干係；證人石鳳運於偵查中證述
    經由大陸友人「洪姐」介紹後，與戊○○以假結婚方式入境
    臺灣等語，無一提及被告己○○參與其非法入境臺灣一事；
    另證人蔡順梅於偵查中具結證稱：透過昆明的女性友人「小
    雨」介紹與甲○假結婚進入臺灣賺錢，透過「小雨」、「眼
    鏡」認識甲○而假結婚，亦無何提及被告己○○參與其非法
    入境臺灣一事。準此，並無證據足證被告己○○確有上開犯
    行，尚不得僅因被告己○○確有以「假結婚真引進」方式使
    大陸地區女子羅利芬非法進入臺灣，即認被告己○○有以上
    開方式使其他大陸地區女子胡婷、石鳳運、蔡順梅非法進入
    臺灣之犯行，既不能證明被告己○○有此部分犯罪，本應就
    此部分諭知被告己○○無罪之判決，惟因此部分若成立犯罪
    則與前開論罪部分，具有實質上一罪關係，是此部分自不另
    為無罪之諭知。
三、公訴意旨另以：無結婚真意之臺灣地區男子被告戊○○，經
    由人蛇及應召集團之安排，與大陸地區女子石鳳運在大陸地
    區辦理結婚登記後，再由戊○○持大陸地區公證處核發之公
    證書回臺後，向海基會辦理驗證，並前往戶籍所屬轄區之派
    出所申辦大陸地區人民進入臺灣地區保證書後，檢具戶籍謄
    本、大陸配偶之照片與大陸居民身分證影本、上開領得之結
    婚公證書、海基會驗證書、派出所保證書，並填妥大陸地區
    人民進入臺灣地區旅行證申請書後，以配偶名義，至境管局
    申請石鳳運來臺團聚，使境管局承辦人員審核後，據以核發
    石鳳運之大陸地區人民進入臺灣地區入出境許可證，准予自
    入境日起6 個月內居留臺灣地區。石鳳運遂持上開許可證、
    大陸居民往來臺灣通行證搭機來臺，出示予我國境管局中正
    機場服務站面談官、航空警察局證照查驗大隊查驗官、海關
    人員等公務員查驗過並非法進入臺灣地區後，戊○○事後再
    前往戶籍所屬之戶政事務所辦理結婚登記，使不知情之承辦
    公務員將該不實結婚事項登載於職務上所掌之戶政資料上，
    足生損害於戶政機關戶政管理之正確性，而其餘大陸地區女
    子羅利芬、胡婷、蔡順梅亦以上述假結婚之方式，非法進入
    臺灣地區，因認被告戊○○就羅利芬、胡婷、蔡順梅非法入
    境臺灣地區部分，另涉犯違反臺灣地區與大陸地區人民關係
    條例第15條第1款、應依同條例第79條第2項處斷、刑法第21
    4 條使公務員登載不實文書罪嫌。經查：證人羅利芬於偵查
    中證稱：其與己○○係假結婚，大陸友人介紹其透過「亮哥
    」（即乙○○）以假結婚方式來臺灣陪酒賣淫，來臺灣之前
    乙○○有給其己○○的資料要其背，己○○打電話與其核對
    台詞，結婚照片是乙○○找來的人假裝有辦喜宴，在柳州一
    個很偏僻的餐廳，後來乙○○和其一起坐飛機來臺灣等語（
    臺灣臺北地方法院檢察署96年度偵字第6805號卷一第127 至
    130 頁），無一提及被告戊○○涉及使其非法入境並申辦證
    件等情；證人即共同被告丁○○於偵查中具結之證述及證人
    胡婷於警詢時證述之內容已敘明如前，亦未曾提及被告戊○○就胡婷與丁○○經由結婚方式使胡婷進入臺灣一節有何干
    係；另證人蔡順梅於偵查中具結證稱：透過昆明的女性友人
    「小雨」介紹與甲○假結婚進入臺灣賺錢，透過「小雨」、
    「眼鏡」認識甲○而假結婚，亦無何提及被告戊○○參與其
    非法入境臺灣一事。準此，並無證據足證被告戊○○確有上
    開犯行，尚不得僅因被告戊○○確有以「假結婚真引進」方
    式使大陸地區女子石鳳運非法進入臺灣，即認被告戊○○有
    以上開方式使其他大陸女子羅利芬、胡婷、蔡順梅非法進入
    臺灣之犯行，既不能證明被告戊○○有此部分犯罪，本應就
    此部分諭知被告戊○○無罪之判決，惟因此部分若成立犯罪
    則與前開論罪部分，具有實質上一罪關係，是此部分自不另
    為無罪之諭知。
四、公訴意旨另以：無結婚真意之臺灣地區男子被告甲○，經由
    人蛇及應召集團之安排，與大陸地區女子蔡順梅在大陸地區
    辦理結婚登記後，再由甲○持大陸地區公證處核發之公證書
    回臺後，向海基會辦理驗證，並前往戶籍所屬轄區之派出所
    申辦大陸地區人民進入臺灣地區保證書後，檢具戶籍謄本、
    大陸配偶之照片與大陸居民身分證影本、上開領得之結婚公
    證書、海基會驗證書、派出所保證書，並填妥大陸地區人民
    進入臺灣地區旅行證申請書後，以配偶名義，至境管局申請
    石鳳運來臺團聚，使境管局承辦人員審核後，據以核發石鳳
    運之大陸地區人民進入臺灣地區入出境許可證，准予自入境
    日起六個月內居留臺灣地區。蔡順梅遂持上開許可證、大陸
    居民往來臺灣通行證搭機來臺，出示予我國境管局中正機場
    服務站面談官、航空警察局證照查驗大隊查驗官、海關人員
    等公務員查驗過並非法進入臺灣地區後，甲○事後再前往戶
    籍所屬之戶政事務所辦理結婚登記，使不知情之承辦公務員
    將該不實結婚事項登載於職務上所掌之戶政資料上，足生損
    害於戶政機關戶政管理之正確性，而其餘大陸地區女子羅利
    芬、胡婷、石鳳運亦以上述假結婚之方式，非法進入臺灣地
    區，因認被告甲○就羅利芬、胡婷、石鳳運非法入境臺灣地
    區部分，另涉犯違反臺灣地區與大陸地區人民關係條例第十
    五條第一款、應依同條例第七十九條第二項處斷、刑法第二
    百十四條使公務員登載不實文書罪嫌。經查：證人羅利芬於
    偵查中證稱：其與己○○係假結婚，大陸友人介紹其透過「
    亮哥」（即乙○○）以假結婚方式來臺灣陪酒賣淫，來臺灣
    之前乙○○有給其己○○的資料要其背，己○○打電話與其
    核對台詞，結婚照片是乙○○找來的人假裝有辦喜宴，在柳
    州一個很偏僻的餐廳，後來乙○○和其一起坐飛機來臺灣等
    語（臺北地檢署九十六年度偵字第六八○五號卷一第一二七
    至一三○頁參照），無一提及被告涉及使其非法入境並申辦
    證件等情；證人即共同被告丁○○於偵查中具結證稱：其在
    桂林打高爾夫球時在餐飲部聊天，由餐飲部的員工介紹認識
    胡婷後結婚等語（臺北地檢署九十六年度偵字第一一五六四
    號卷第三六頁參照）；證人胡婷於警詢時證稱：其以結婚名
    義進入臺灣，未花錢，是真結婚等語（臺北地檢署九十六年
    度偵字第一一五六四號卷第十頁參照），亦未曾提及被告就
    胡婷與丁○○經由結婚方式使胡婷進入臺灣一節有何干係；
    另證人石鳳運於偵查中證述經由大陸友人「洪姐」介紹後，
    與戊○○以假結婚方式入境臺灣等語（臺北地檢署九十六年
    度偵字第一三四○九號卷第四七、四八頁參照），亦無何提
    及被告參與其非法入境臺灣一事。準此，並無證據足證被告
    確有上開犯行，尚不得僅因被告確有以「假結婚真引進」方
    式使大陸地區女子蔡順梅非法進入臺灣，即認被告有以上開
    方式使其他大陸女子羅利芬、胡婷、石鳳運非法進入臺灣之
    犯行，既不能證明被告有此部分犯罪，本應就此部分諭知被
    告甲○無罪之判決，惟因公訴意旨認此部分與前開論罪科刑
    部分，有裁判上一罪之關係，是此部分爰不另為無罪之諭知
    。
乙、諭知無罪部分：
一、公訴意旨另以：被告丙○○與乙○○共組兩岸人蛇及應召集
    團，由人蛇及應召集團找得無結婚真意之臺灣地區男子己○○、丁○○、戊○○、甲○，與大陸地區女子羅利芬、胡婷
    、石鳳運、蔡順梅，在大陸地區辦理結婚登記並辦理後續手
    續後，使大陸地區女子進入臺灣，透過應召集團安排，連續
    與不特定男客為性交易，被告乙○○並意圖使HERAWATI ALI
    CE、石佳禎、雷波妹、薛蘭、許素文、楊最丹與他人為性交
    行為而營利，容留HERAWATI ALICE、石佳禎、雷波妹、薛蘭
    、許素文、楊最丹等人，被告丙○○、乙○○復與人蛇及應
    召集團成員共同於羅利芬月經期間反鎖其房門，扣留羅利芬
    、石鳳運之大陸地區人民進入臺灣地區入出境許可證，使其
    等無法外出，剝奪其等之行動自由。因認被告丙○○另涉有
    違反臺灣地區與大陸地區人民關係條例第15條第1 款、第79
    條第2 項意圖營利使大陸地區人民非法進入臺灣地區罪嫌、
    刑法第214條使公務員登載不實罪嫌及刑法第231條之1第1項
    妨害風化罪嫌；被告乙○○另涉犯刑法第231條第1項、第23
    1條之1第1 項妨害風化之罪嫌；被告己○○、戊○○另涉犯
    刑法第231條第1項妨害風化罪嫌。被告丁○○涉犯違反臺灣
    地區與大陸地區人民關係條例第15條第1款、第79條第2項意
    圖營利使大陸地區人民非法進入臺灣地區罪嫌、刑法第 214
    條使公務員登載不實罪嫌及刑法第231條第1項妨害風化罪嫌
    。被告甲○另涉犯刑法第231條第1項妨害風化罪嫌等情。
二、按犯罪事實應依證據認定之，無證據不得認定犯罪事實；又
    不能證明被告犯罪者，應諭知無罪之判決；刑事訴訟法第15
    4條第2項、第301條第1項分別定有明文。另按認定犯罪事實
    應憑積極證據，倘積極證據不足以為不利於被告事實之認定
    時，即應為有利被告之認定，更不必有何有利之證據，最高
    法院30年上字第816 號著有判例，所謂「積極證據足以為不
    利被告事實之認定」，依據同院76年臺上字第4986號判例意
    旨，係指據為訴訟上證明之全盤證據資料，在客觀上已達於
    通常一般之人均不致於有所懷疑，而得確信被告確曾犯罪之
    程度；若未達到此一程度，而有合理懷疑之存在時，即無從
    為被告有罪之確信。
三、被告丙○○被訴涉犯違反臺灣地區與大陸地區人民關係條例
    、刑法第214 條使公務員登載不實文書罪嫌，及被告乙○○
    、己○○、戊○○被訴涉犯刑法第231 條妨害風化罪嫌部分
    ：
  (一)經查，揆諸被告乙○○於警詢、偵查中僅供述：「劉建華即
    劉哥」想找一些大陸女子來臺從事陪酒及坐檯工作，所以委
    託其辦理羅利芬及己○○假結婚及入境手續，「劉建華」交
    給其20萬元，扣除機票、規費、手續費等，其賺取佣金約 4
    、5萬元，其帶羅利芬來臺後交給「Peter」各情而已（96年
    度偵字第10000號卷二第107至108 頁），被告己○○於偵查
    中坦認與羅利芬在大陸地區假結婚後，回臺辦理戶籍登記、
    結婚登記、流動人口登記、對保等事宜（96年度偵字第6805
    號卷二第278 頁），並無一字言及被告丙○○曾經參與或謀
    議本件使大陸地區人民非法進入臺灣及使公務員登載不實犯
    行之情事；又細繹證人羅利芬、石鳳運、蔡順梅之證述，僅
    供承其等係透過「Peter 」及大陸地區人民「小宇」「眼鏡
    」之介紹，與己○○、戊○○、甲○以假結婚之方式來臺賣
    淫等情，王經綜、何嘉宏、林頌祐、廖麒焱於警詢時之陳述
    ，僅不過坦承其等分別與羅利芬、雷波妹、薛蘭、楊最丹確
    有從事性交易而已，核其等所言亦不足以作為證明被告丙○○果有觸犯意圖營利使大陸地區人民非法進入臺灣地區及使
    公務員登載不實罪嫌之佐證。再依警扣案或偵查卷所附之物
    件，其中大陸地區人民入出臺灣地區申請書、保證書、大陸
    地區結婚公證書、臺灣地區旅行證、流動人口登記聯單，僅
    不過為被告乙○○、己○○、戊○○所涉意圖營利而使大陸
    地區人民非法進入臺灣地區罪嫌之佐證，扣得之應召站零用
    金34萬2,800元、行動電話0000000000、0000000000 號（均
    含晶片卡）2支、應召站96年5 月份零用金流水帳1張，僅為
    被告丙○○妨害風化之旁證。要之，依卷內所存證據，尚不
    足以據之推論被告丙○○確涉犯意圖營利使大陸地區人民非
    法進入臺灣地區及使公務員登載不實犯行。
  (二)次查：細繹證人羅利芬於警詢時所言，其於入境後，經被告
    己○○將其從泰山家中帶到臺北市路邊交給「麥可」，「麥
    可」約31、32歲，175公分，身材高瘦，戴眼鏡，「Peter」
    約34、35 歲，168公分，身材矮胖，圓臉，房間內衛生紙、
    保險套及潤滑液等物品沒了，其會打電話給「麥可」，他再
    親自拿來，每次交易金額其先向客人收取，晚上交給「Pete
    r」，每月15日「Peter」再將其總收入交付之等情（臺灣臺
    北地方法院檢察署96年度偵字第6805號卷二第212、213頁）
    ，以及證人石鳳運於偵查中所言，被告丙○○曾至其房間拿
    東西，所賺11萬元在經紀「麥可」或「Peter」手上一節（
    96年度偵字第13409 號卷第56頁），可見羅利芬、石鳳運從
    事賣淫之情節，係經由真實姓名年籍不詳綽號「Peter 」或
    「麥可」之成年人所指示或介紹，賣淫所得亦全數交由「Pe
    ter 」或「麥可」管理分配，並非由於被告乙○○、己○○
    、戊○○之要求或居中安排所致。
  (三)再者，證人HERAWATI ALICE於偵查中具結證稱：其以觀光名
    義來臺後，友人「阿林」介紹其賣淫，一個客人3,000 元，
    其拿700元，每月結算1 次，一天固定做5個客人等語（臺灣
    臺北地方法院檢察署96年度偵字第6805號卷一第110 頁）；
    證人石佳禎於偵查中具結證稱：其不認識乙○○，被查獲那
    天晚上8 點去套房，「唐姐」就叫其直接到有監視器的房間
    ，監視器在右下角櫥櫃裡面，差不多8 點半聽到外面右邊房
    間有乒砰聲，其打電話給「唐姐」，「唐姐」叫其把燈、電
    視都關起來，躺在床上假裝睡覺，其是看報紙應徵等語（臺
    灣臺北地方法院檢察署96年度偵字第13409 號卷第60至61頁
    ）；證人雷波妹於偵查中具結證稱：95年6、7月間，其和丈
    夫吵架，「阿姐」將其帶到新生北路2段96號9樓房間，叫其
    在該處安心做性交易，住、用都由「阿姐」提供，每個客人
    收3,000元，其賺1,000元等語（臺灣臺北地方法院檢察署96
    年度偵字第11789 號卷第16頁）；證人薛蘭於偵查中具結證
    稱：未見過乙○○，有次客人做完不付錢，其打電話給「阿
    姐」，「阿姐」就派人來解決等語（臺灣臺北地方法院檢察
    署96年度偵字第13409 號卷第58頁）；證人許素文於偵查中
    具結證稱不認識乙○○等語（臺灣臺北地方法院檢察署96年
    度偵字第13409 號卷第58頁）；證人楊最丹於偵查中證稱：
    其離婚後朋友給其「阿姐」的電話，其自行聯絡後就在臺北
    市○○○路○ 段96號12樓之22號接客等語（臺灣臺北地方法
    院檢察署96年度偵字第10000號卷二第92頁）。足認HERAWAT
    I ALICE 、石佳禎、雷波妹、薛蘭、許素文、楊最丹從事賣
    淫，係經由真實姓名年籍不詳綽號「阿林」、「唐姐」、「
    阿姐」之成年人所指示或介紹，賣淫所得亦全數交由該人管
    理分配，亦非由於被告乙○○之要求或居中安排所致。
  (四)此外，揆諸職司修繕賣淫地點物品、過濾客人身分及支付應
    召站開銷之被告丙○○於警詢中亦僅陳述：95年8 月底看報
    紙到應召站應徵，95年9月1日開始上班，一個月3 萬元，再
    貼其8,000 元房租，賣淫女子的經紀人有「麥可」、「小黑
    」、「小張」、「偉偉」、「Peter 」，有時公司的「小優
    」及「APPLE 」會跟客人約在某處，叫其先去過濾客人，怕
    是警察，如果不可以，就不接這個客人，一開始應召站給其
    5 至10萬元當零用金，支付修繕應召套房、房租、水電、瓦
    斯等費用，後來就加到30萬元，公司覺得記帳差不多時，就
    和其聯絡拿記帳資料到林森北路與民生東路口的中華商銀給
    二名姓名不詳之成年男子，應召站幕後老闆應是「小王」等
    情而已（96年度偵字第10000號卷一第7至9 頁），並無一字
    言及被告乙○○、己○○、戊○○曾經參與或謀議本件妨害
    風化犯行之情事；又細繹證人王經綜、何嘉宏、林頌祐、廖
    麒焱於警詢時之陳述，僅不過坦承其等分別與羅利芬、雷波
    妹、薛蘭、楊最丹確有從事性交易而已（臺灣臺北地方法院
    檢察署96年度偵字第6805號卷一第19頁、96年度偵字第1000
    0號卷一第69頁、第113頁、第149 頁），核其等所言亦不足
    以作為證明被告乙○○、己○○、戊○○果有觸犯妨害風化
    罪嫌之佐證。再依警扣案或偵查卷所附之物件，其中扣得之
    應召站零用金34萬2,800元、行動電話0000000000、0000000
    0000號（均含晶片卡）2支、應召站96年5月份零用金流水帳
    1 張，僅為被告丙○○妨害風化之證據，另有關大陸地區人
    民入出臺灣地區申請書、保證書、大陸地區結婚公證書、臺
    灣地區旅行證、流動人口登記聯單等亦不過為被告乙○○、
    己○○、戊○○所涉意圖營利而使大陸地區人民非法進入臺
    灣地區罪嫌之旁證而已。要之，卷存證據，均無法據之推論
    被告乙○○、己○○、戊○○確涉妨害風化犯行。
  (五)至於被告己○○雖於偵訊陳述：其與羅利芬非真結婚，95年
    10月底羅利芬來臺後，其接至泰山家中居住，其把戶籍登記
    、結婚登記及流動人口、對保辦妥後1 星期，羅利芬就被「
    Peter」帶走，「劉哥」說把羅利芬辦進臺灣每月可以拿3萬
    元，一直拿到3月，因為其欠「劉哥」錢，所以每月直接扣1
    萬元由「Peter」拿給「劉哥」，其每月實拿2萬元等情（96
    年度偵字第6805號卷二第278 頁），然此僅不過可以認定被
    告己○○與「Peter 」、「劉建華即劉哥」、乙○○謀議以
    假結婚方式使羅利芬入境臺灣地區之初，係有意以此方式讓
    羅利芬得以入境臺灣工作賺錢，進而陸續支付被告己○○擔
    任人頭丈夫之費用，然尚不能證明被告乙○○、己○○當時
    主觀上對於羅利芬來臺將從事性交易工作乙情有所知悉，亦
    無法證明被告乙○○、己○○與「麥可」、「小黑」、「小
    張」、「偉偉」、「Peter 」、「阿姐」、「唐姐」等經營
    應召站之成年人就媒介或容留羅利芬從事性交易有何犯意聯
    絡。換言之，被告乙○○雖曾與「劉建華」間約定引進大陸
    女子來臺之代價，被告己○○雖曾與「Peter 」、「劉建華
    即劉董」間有人頭丈夫費用之約定，然此至多僅得認為被告
    乙○○、己○○知情羅利芬來台後必將尋覓工作賺取錢財，
    實難率而認定其等必知悉羅利芬實際係從事性交易、或甚至
    被告乙○○、己○○有參與分工之情事。
  (六)綜上所述，檢察官起訴被告丙○○涉有違反臺灣地區與大陸
    地區人民關係條例第15條第1 款、第79條第2項及刑法第214
    條之犯行，被告乙○○、己○○、戊○○涉有刑法第231 條
    第1 項之犯行，尚有合理之懷疑存在，無法使本院形成有罪
    之確信。此外，復無其他積極證據足資認定被告丙○○、乙○○、己○○、戊○○涉有檢察官所指犯行，不能證明其等
    犯罪，自應諭知被告丙○○被訴違反臺灣地區與大陸地區人
    民關係條例、刑法第214 條部分，被告乙○○、己○○、戊○○被訴妨害風化部分無罪之判決。
四、被告丙○○、乙○○被訴刑法第231條之1第1項罪嫌部分：
  (一)公訴人認被告二人涉有此部分妨害風化罪嫌，係以證人羅利
    芬、石鳳運之證述為其主要依據。經查：證人羅利芬於警詢
    時證稱：其入境後護照等證件都交由假老公己○○保管，後
    來交還，即由「Peter 」拿走等語（臺灣臺北地方法院檢察
    署96年度偵字第6805號卷二第213 頁）；證人石鳳運證稱其
    所賺得11萬元還在經紀人「麥可」或「Peter 」手上，其被
    抓以後，「Peter 」沒有派人將其證件送至警局等語（臺灣
    臺北地方法院檢察署96年度偵字第13409 號卷第56、57頁）
    ，足見證人羅利芬、石鳳運自始至終均係指述「Peter 」或
    「麥可」扣押其等證件並收走賣淫費用，而未曾提及被告丙○○、乙○○有參與此部分之行為，是依證人羅利芬、石鳳
    運之指述，已難認被告丙○○、乙○○有涉及此部分妨害風
    化之犯行。
  (二)又證人羅利芬雖指述「Peter 」拿走其證件之行為云云，證
    人石鳳運雖指述「Peter 」或「麥可」拿走其所賺性交易所
    得及證件云云，惟證人羅利芬復於警詢中證稱：其所使用之
    手機門號0000000000、0000000000號都是「麥可」辦給其使
    用，電話使用一段時間他便拿新的門號來換，0000000000號
    用來與「阿姐」聯絡，0000000000號是用來與「麥可」、「
    Peter」聯絡或打回大陸之用，每次性交易金額3,000元都是
    由其向客人收取，晚上3、4 點「Peter」會來收取每天總所
    得，每個月15日才將其每次交易所得1,000 元交付等語（臺
    灣臺北地方法院檢察署96年度偵字第6805號卷二第212 頁）
    ；且證人石鳳運在警方搜索時，確經警方於其套房內起出行
    動電話（含晶片卡0000000000號、0000000000號）2 支之情
    ，亦有行動電話（含晶片卡）2 支扣案可資佐證。衡情，倘
    共犯「Peter 」或「麥可」真有意控制證人羅利芬、石鳳運
    之行動，禁止其等外出，何需交付行動電話予證人羅利芬、
    石鳳運，使其等可任意對外聯絡，如此豈非任令證人羅利芬
    、石鳳運可對外尋求協助而報警，是由共犯「Peter」或「
    麥可」將行動電話交予證人羅利芬、石鳳運一節以觀，堪認
    「Peter 」或「麥可」並無控制證人羅利芬、石鳳運行動自
    由之意。
  (三)綜上所述，檢察官起訴被告丙○○、乙○○涉有刑法第 231
    條之1第1項之犯行，尚有合理之懷疑存在，無法使本院形成
    有罪之確信。此外，復無其他積極證據足資認定被告丙○○
    、乙○○涉有檢察官所指犯行，不能證明其等犯罪，自應諭
    知被告丙○○、乙○○被訴意圖營利以脅迫、監控使女子與
    他人為性交之行為無罪之判決。
五、被告丁○○涉犯違反臺灣地區與大陸地區人民關係條例第15
    條第1款、第79條第2項意圖營利使大陸地區人民進入臺灣地
    區、刑法第214條使公務員登載不實、第231條第1 項意圖使
    女子與他人為性交行為而容留以營利罪嫌部分：
  (一)公訴意旨認被告犯本罪，係以證人胡婷之證詞，以及結婚證
    影本、流動人口登記聯單影本、中華民國臺灣地區入出境許
    可證影本、大陸居民往來臺灣通行證影本、大陸地區人民入
    出臺灣地區申請書（含大陸地區居民身分證正反面影本）、
    海基會證明影本、結婚公證書、大陸地區人民進入臺灣地區
    保證書等為據。訊之被告丁○○於本院審理中對其於95年 3
    月16日與大陸地區人民胡婷在大陸地區辦理公證結婚後，持
    該結婚公證書向海基會辦理認證，辦理上開對保等手續，向
    內政部警政署入出境管理局以來臺探親之名義申辦胡婷入境
    事宜，嗣後更向戶政事務所辦理結婚事項之戶籍登記，使胡
    婷先後於95年9月1日及96年1 月10日以來臺團聚名義，持前
    開中華民國臺灣地區旅行證入境臺灣2 次等情，固均不否認
    。惟堅詞否認本件公訴意旨所指犯行，辯稱：其在桂林打高
    爾夫球時，在餐飲部聊天認識該處員工胡婷，第一次發生性
    行為在成都的白馬飯店，於95年4、5月間在大陸結婚，聘金
    給胡婷父親2 萬元人民幣，並給胡婷幾百元人民幣零用金，
    胡婷第1 次入境時住在其桃園縣蘆竹鄉○○街25號14樓住處
    ，在臺灣時其都擺零錢和幾百元在電視前的盒子，因她母親
    心臟病發只住1個月就回大陸，96年1月10日再次入境臺灣後
    ，住到96年5月初就因與其吵架離家未歸等語。
  (二)經查，被告與胡婷於上開時、地結婚，並由被告先行回台，
    向海基會辦理認證、向桃園縣大園分局南竹派出所辦理對保
    、向境管局申辦旅行證、向桃園縣蘆竹鄉戶政事務所辦理結
    婚之戶籍登記等情，有財團法人海峽交流基金會證明書、公
    證書、大陸地區人民進入臺灣地區保證書等附卷可按，而被
    告持上開資料向境管局申請胡婷入境臺灣、胡婷因而得以團
    聚之名義2 次入境來臺等事實，亦有大陸地區人民入出臺灣
    地區申請書等在卷可稽，均堪認屬實。
  (三)證人胡婷於警詢中證稱：其在臺配偶為丁○○，於96年1 月
    10日以團聚名義入境臺灣，現住地址為桃園縣蘆竹鄉○○街
    25號14樓，因其想到外面賺錢，未告訴丁○○就離家，所以
    後來未一同居住，其與丁○○為真結婚等語（96年度偵字第
    11564號卷第6、10頁）。於偵查中以被告身分供述稱：其於
    96年1月至4月下旬都住在桃園戶籍地，4 月下旬因四川老家
    需要4 萬多人民幣，丁○○無法給那麼多，其才出來賣淫，
    丁○○不知道其出來賣淫，其在廣西省桂林打工時，透過女
    伴洪利平介紹認識丁○○，第一次來臺待1 個月，當時未做
    性交易，第二次來臺才做性交易，洪利平跟其說可以來臺灣
    賣淫，但不要跟丁○○說，所以丁○○不知情，丁○○不知
    道其非真心想嫁，而是想到臺灣工作，第一次來臺時丁○○
    有給其新臺幣幾萬元，第二次來就沒有，其向丁○○說要出
    去賺錢，丁○○就讓其搬出去，但互通電話時丁○○會希望
    其回去，來臺灣不需要還錢給介紹人或丁○○，丁○○結婚
    時有給其聘金2萬元人民幣，在大陸丁○○給其1,000元人民
    幣當零用錢，第一次回大陸時丁○○有給其11,000人民幣等
    語（臺灣臺北地方法院檢察署96年度偵字第10000 號卷二第
    2至3頁、96年度偵字第13409 號卷第44至47頁）。可知被告
    與胡婷結婚之初尚且負擔其生活並給予聘金及生活費用。按
    諸一般大陸人士以假結婚方式來臺之常情，擔任人頭配偶者
    ，通常可獲取若干報酬即人頭費，更無須給付聘金或負擔該
    大陸人士零用花費之情事，本件被告既未收取人頭費，又給
    付聘金並負擔被告生活零用金，實與假結婚之情形有異。再
    者，胡婷於抵臺後，原本亦確實與被告同居於一處等情，業
    據證人胡婷上開警詢供明，則由胡婷二次來臺，第二次來臺
    後始離家他往、不知所蹤之前，確曾與被告同居至少5 個月
    ，益與藉由假結婚至臺灣地區工作之大陸人士，一旦抵臺均
    立刻投入工作，不會與假結婚之配偶同居一處，而且假結婚
    之臺灣配偶亦不會照養該大陸人士之情形不符。而證人胡婷
    是否有結婚之真意，亦非被告所能掌握，自不得以證人胡婷
    事後於96年5 月間離家未歸，即遽認被告與胡婷事前有假結
    婚之謀議。綜此觀之，被告未收取任何人頭費，反而給付胡
    婷聘金及生活費用，於胡婷第一次來臺後返回大陸並給予探
    親費用，又於胡婷來臺之初與胡婷共同生活，被告所辯其出
    於真意與胡婷結婚等語，非無可採。
  (四)證人即被告丁○○之同事李詩殷到庭具結證稱：其職業為挖
    土機與卡車司機，其與被告丁○○係同行工作都在一起，94
    年4 月20日其與丁○○還有很多同事去桂林山水高爾夫球場
    打球5天4夜，其等去餐廳吃飯時，丁○○說服務生胡婷不錯
    ，想要追求，其鼓勵丁○○去追，丁○○就向胡婷要電話，
    後來他們就以手機聯絡進而結婚等語（本院96年12月31日審
    判筆錄）。核與被告丁○○於審理中供稱其於94年4 月21日
    至桂林山水高爾夫球場打球，認識在餐飲店上班的胡婷，要
    她的電話，回國就用網路跟她交談，後來才結婚等情相符，
    足認被告丁○○辯稱與胡婷在打球時認識進而交往，出於真
    意結婚等語，非不可採。又被告丁○○既係出於真意與胡婷
    結婚，證人胡婷卻未告知被告丁○○隨即離家從事性交易，
    且刻意隱瞞欲打工賺錢始來臺之情，被告丁○○自無可能知
    悉胡婷從事性交易一事，甚且引誘、容留、媒介胡婷從事性
    交易，且證人胡婷亦從未提及被告丁○○涉及容留、媒介其
    性交易之部分，自無何證據足認被告丁○○涉有意圖使女子
    與他人為性交行為而引誘、容留、媒介以營利之犯行。
  (五)此外，證人羅利芬於偵查中證稱：其大陸友人介紹透過被告
    乙○○，與被告己○○以假結婚方式來臺灣陪酒賣淫等語；
    證人石鳳運於偵查中證述經由大陸友人「洪姐」介紹與戊○○以假結婚方式入境臺灣等語；證人蔡順梅於偵查中具結證
    稱：透過昆明的女性友人「小雨」介紹與甲○假結婚進入臺
    灣賺錢等語，均無一詞提及被告丁○○涉及其等非法入境臺
    灣一事。準此，並無證據足證被告丁○○確有上開非法引進
    大陸女子羅利芬、石鳳運、蔡順梅入境臺灣之犯行，尚不得
    僅因被告丁○○與大陸地區女子胡婷結婚，即認被告丁○○
    有以上開方式使其他大陸女子羅利芬、石鳳運、蔡順梅非法
    進入臺灣之犯行。
  (六)綜上所述，被告丁○○既係基於結婚之真意與胡婷結婚，且
    無證據可證被告丁○○參與其餘大陸女子羅利芬、石鳳運、
    蔡順梅非法進入臺灣一節，即無成立公訴意旨所指使大陸地
    區人民羅利芬、胡婷、石鳳運、蔡順梅非法進入臺灣地區、
    使公務員登載於職務上所掌之文書及意圖使女子與他人為性
    交行為而引誘、容留、媒介以營利罪可言。公訴人認定被告
    丁○○犯嫌所憑之證據，亦皆未達通常一般人均不致有所懷
    疑，而得以確信其為真實之程度。此外，本院復無其他積極
    證據足認被告丁○○確有公訴人所指之犯行，揆諸首開判例
    意旨及說明，自不能證明被告丁○○犯罪。
丙、原審就上開不另為無罪之諭知部分，及諭知無罪部分，經核
    其認事用法，證據取捨，均無不合，檢察官上訴，仍執原有
    證據，認被告等人有上揭起訴之犯行，惟並未提出新事證，
    徒以被告等人所坦承部分犯行，認其等間有上揭起訴之犯行
    ，自難使本院形成被告等人上揭起訴部分為有罪之心證，既
    無證據足以證明被告等人有上揭起訴之犯行，則原審所為之
    不另為無罪之諭知及諭知無罪部分，即應予維持。檢察官此
    部分之上訴為無理由，應予駁回。
丁、被告甲○、丁○○經合法傳喚無正當理由不到庭，不待其到
    庭逕予判決。
據上論斷，應依刑事訴訟法第368條、第371 條，刑法第74條第1
項第1款、第2款、第93條第1項，判決如主文。
本案經檢察官張啟彬到庭執行職務。
中    華    民    國    97    年    8     月    20    日
                  刑事第十庭    審判長法  官 楊炳禎
                                      法  官 陳博志
                                      法  官 李春地
以上正本證明與原本無異。
使公務員登載不實部分不得上訴。
其餘部分如不服本判決，應於收受送達後十日內向本院提出上訴
書狀，其未敘述上訴之理由者並得於提起上訴後十日內向本院補
提理由書（均須按他造當事人之人數附繕本）。
                                      書記官 蘇秋
中    華    民    國    97    年    8     月    26    日
附錄：本案論罪科刑法條全文
臺灣地區與大陸地區人民關係條例第79條：
違反第15條第1款規定者，處1 年以上7年以下有期徒刑，得併科
新臺幣一百萬元以下罰金。
意圖營利而犯前項之罪者，處3 年以上10年以下有期徒刑，得併
科新臺幣五百萬元以下罰金。
前二項之首謀者，處5 年以上有期徒刑，得併科新臺幣一千萬元
以下罰金。
前三項之未遂犯罰之。
中華民國船舶、航空器或其他運輸工具所有人、營運人或船長、
機長、其他運輸工具駕駛人違反第15條第1 款規定者，主管機關
得處該中華民國船舶、航空器或其他運輸工具一定期間之停航，
或廢止其有關證照，並得停止或廢止該船長、機長或駕駛人之職
業證照或資格。
中華民國船舶、航空器或其他運輸工具所有人，有第1項至第4項
之行為或因其故意、重大過失致使第三人以其船舶、航空器或其
他運輸工具從事第1項至第4項之行為，且該行為係以運送大陸地
區人民非法進入臺灣地區為主要目的者，主管機關得沒入該船舶
、航空器或其他運輸工具。所有人明知該船舶、航空器或其他運
輸工具得沒入，為規避沒入之裁處而取得所有權者，亦同。
前項情形，如該船舶、航空器或其他運輸工具無相關主管機關得
予沒入時，得由查獲機關沒入之。
刑法第214條：
明知為不實之事項，而使公務員登載於職務上所掌之公文書，足
以生損害於公眾或他人者，處3年以下有期徒刑、拘役或5百元以
下罰金。
刑法第216條：
行使第210條至第215條之文書者，依偽造、變造文書或登載不實
事項或使登載不實事項之規定處斷。
刑法第231條：
意圖使男女與他人為性交或猥褻之行為，而引誘、容留或媒介以
營利者，處5 年以下有期徒刑，得併科10萬元以下罰金。以詐術
犯之者，亦同。
公務員包庇他人犯前項之罪者，依前項之規定加重其刑至二分之
一。
附表一：
┌────┬──────┬──────┬──────┬─────┬────┬─────┐
│大陸及臺│結婚地點    │海基會驗證日│派出所及辦理│向境管局申│大陸配偶│所屬戶政事│
│灣假配偶│結婚日期    │期及證明書字│保證書日期  │辦旅行證日│入臺日期│務所及結婚│
│姓名    │結婚證書字號│號          │            │期及證號  │        │登記日    │
├────┼──────┼──────┼──────┼─────┼────┼─────┤
│羅利芬  │廣西壯族自治│95年6月15日 │臺北縣政府警│95年6月26 │95年10月│臺北縣泰山│
│己○○  │區          │（95）核字第│察局新莊分局│日        │23日    │鄉戶政事務│
│        │95年5月29日 │036366號    │泰山分駐所  │0000000000│        │所        │
│        │（2006）桂宜│            │95年6月15日 │號        │        │95年11月22│
│        │證字第151號 │            │            │          │        │日        │
├────┼──────┼──────┼──────┼─────┼────┼─────┤
│石鳳運  │廣西壯族自治│95年9月27日 │金門縣警察局│95年10月19│95年12月│臺北市大安│
│戊○○  │區          │（95）核字第│金湖警察所  │日        │28日    │區戶政事務│
│        │95年9月27日 │059112號    │95年9月27日 │0000000000│        │所        │
│        │（2006）桂河│            │            │號        │        │96年3月12 │
│        │證字第326號 │            │            │          │        │日        │
├────┼──────┼──────┼──────┼─────┼────┼─────┤
│蔡順梅  │雲南省昆明市│93年12月15日│臺北縣政府警│93年12月16│94年10月│臺北縣新店│
│甲  ○  │93年11月29日│（93）核字第│察局新店分局│日        │18日    │市戶政事務│
│        │（2004）昆證│103241號    │頂城派出所  │0000000000│        │所        │
│        │民字第19048 │            │93年12月9日 │號        │        │94年10月26│
│        │號          │            │            │          │        │日        │
└────┴──────┴──────┴──────┴─────┴────┴─────┘
 附表二：
┌──┬─────┬─────────┬─────┬────┬────────────┐
│編號│ 查獲時間 │  查  獲  地  點  │被查獲人  │仲介人及│  扣案物品              │
│    │ （民國） │                  │（綽號）  │經紀人  │                        │
├──┼─────┼─────────┼─────┼────┼────────────┤
│ 1  │96年3月26 │臺北市○○區○○路│HERAWATI  │大姐    │保險套59個、行動電話    │
│    │日晚間8時 │62號12樓之10      │ALICE     │        │0000000000、0000000000號│
│    │10分      │                  │（娃娃）  │        │2支、帳冊10張           │
├──┼─────┼─────────┼─────┼────┼────────────┤
│ 2  │96年3月26 │臺北市○○區○○街│羅利芬    │乙○○  │新臺幣18,400元、行動電話│
│    │日晚間8時 │21號8樓之11       │（小昭）  │PETER   │0000000000、0000000000號│
│    │35分      │                  │          │        │2支、保險套62個         │
├──┼─────┼─────────┼─────┼────┼────────────┤
│ 3  │96年3月26 │臺北市中山區林森北│石佳禎    │唐姐    │保險套1個、跳蛋按摩器1個│
│    │日晚間10時│路289號8樓之11    │（小凡）  │        │、KY潤滑劑2條、潤滑液1罐│
│    │22分      │                  │          │        │、晶片卡2張、監視器1組、│
│    │          │                  │          │        │帳冊2本                 │
├──┼─────┼─────────┼─────┼────┼────────────┤
│ 4  │96年5月10 │臺北市○○區○○街│雷波妹    │阿姐    │新臺幣3,000元、行動電話 │
│    │日下午4時 │52號7樓之20       │（盼盼）  │        │0000000000號1支、保險套2│
│    │30分      │                  │          │        │盒、潤滑液1支           │
├──┼─────┼─────────┼─────┼────┼────────────┤
│ 5  │96年5月10 │臺北市中山區林森北│楊最丹    │阿姐    │保險套22個、KY潤滑液1條 │
│    │日下午4時 │路289號6樓之6     │（小蘭）  │        │、行動電話0000000000、  │
│    │40分      │                  │          │        │0000000000號2支         │
├──┼─────┼─────────┼─────┼────┼────────────┤
│ 6  │96年5月10 │臺北市○○區○○街│石鳳運    │麥可    │行動電話0000000000、    │
│    │日下午4時 │52號6樓之19       │（真情）  │Peter   │0000000000號2支、保險套1│
│    │45分      │                  │          │        │包、帳冊1本             │
├──┼─────┼─────────┼─────┼────┼────────────┤
│ 7  │96年5月10 │臺北市○○區○○街│胡婷      │阿姐    │保險套16個、KY潤滑液3條 │
│    │日下午4時 │52號7樓之9        │（碧月）  │小凱    │、行動電話0000000000號1 │
│    │50分      │                  │          │        │支                      │
├──┼─────┼─────────┼─────┼────┼────────────┤
│ 8  │96年5月10 │臺北市○○區○○街│蔡順梅    │阿姐    │保險套2盒、潤滑軟膏1條、│
│    │日下午4時 │52號10樓之5       │（玫瑰）  │        │行動電話0000000000、    │
│    │50分      │                  │          │        │0000000000號2支         │
├──┼─────┼─────────┼─────┼────┼────────────┤
│ 9  │96年5月10 │臺北市○○區○○街│薛蘭      │大姐    │行動電話3支、保險套1包、│
│    │日下午5時 │52號8樓之19       │（祖兒）  │小凱    │美容衛浴紙巾3套         │
├──┼─────┼─────────┼─────┼────┼────────────┤
│ 10 │96年5月10 │臺北市○○區○○街│許素文    │阿姐    │保險套1批、KY潤滑劑2瓶、│
│    │日下午5時 │52號5樓之12       │（文靜）  │        │行動電話3支、新臺幣3,000│
│    │          │                  │          │        │元                      │
└──┴─────┴─────────┴─────┴────┴────────────┘


司法院資訊處製作；財團法人民間司法改革基金會備份。
